【裁判字號】    99,易,265
【裁判日期】    990618
【裁判案由】    詐欺
【裁判全文】
臺灣高雄地方法院刑事判決               98年度易字第226號
公  訴  人  臺灣高雄地方法院檢察署檢察官
被      告  甲○○
選任辯護人  邱芬凌律師
被      告  王志吉
            蔡東育
            許騰輝
            鄭智仁
            丙○○
上列被告因詐欺等案件，經檢察官提起公訴（97年度偵字第3285
1 號），及追加起訴（臺灣高雄地方法院檢察署98年度偵字第33
977 號、98年度偵字第30882 號），移送併辦（臺灣臺北地方法
院檢察署98年度偵字第10275 號、臺灣屏東地方法院檢察署98年
度偵字第6679號），本院判決如下：
    主  文
甲○○所犯如附表四所示之罪，各處如附表四主文欄所示之刑，
應執行有期徒刑陸年，扣案如附表五所示之物均沒收。
王志吉所犯如附表四編號2 至20、25至40、42至45所示之罪，各
處如附表四編號2 至20、25至40、42至45主文欄所示之刑，應執
行有期徒刑伍年陸月，扣案如附表五所示之物均沒收。
蔡東育所犯如附表四編號2 、5 至20、26至27、29至40所示之罪
，各處如附表四編號2 、5 至20、26至27、29至40主文欄所示之
刑，應執行有期徒刑肆年陸月，扣案如附表五所示之物均沒收。
鄭智仁所犯如附表四編號1 、3 至4 、8 至13、15至20、26至27
、29至32所示之罪，各處如附表四編號1 、3 至4 、8 至13、15
至20、26至27、29至32主文欄所示之刑，應執行有期徒刑參年，
如易科罰金，以新臺幣壹仟元折算壹日，扣案如附表五所示之物
均沒收。
許騰輝所犯如附表四編號31至40所示之罪，各處如附表四編號31
至40主文欄所示之刑，應執行有期徒刑貳年，如易科罰金，以新
臺幣壹仟元折算壹日，扣案如附表五所示之物均沒收。
丙○○無罪。
    事  實
一、許騰輝前於民國81年間因麻醉藥品管理條例、肅清煙毒條例
    等案件，經臺灣高等法院高雄分院以81年度上訴字第2065號
    分別判處有期徒刑3 月、3 年6 月，應執行有期徒刑3 年8
    月確定，復因詐欺案件，經本院以82年度易字第4958號判處
    有期徒刑1 年6 月確定，上開3 罪，經本院以83年度聲字第
    148 號裁定應執行有期徒刑5 年1 月確定；又於82年間因肅
    清煙毒條例案件，經本院以82年度訴字第4729號判處有期徒
    刑3 年4 月確定；嗣於81年12月21日入監接續執行上開刑期
    ，於85年1 月6 日縮短刑期假釋出監。而於前揭假釋期間，
    另因麻醉藥品管理條例、肅清煙毒條例等案件，經臺灣高等
    法院高雄分院以86年度上訴字第2 號分別判處有期徒刑4 月
    、3 年6 月，應執行有期徒刑3 年8 月確定，復因肅清煙毒
    條例案件，經本院以86年度訴字第3482號判處有期徒刑4 年
    2 月（於後述假釋期間，中華民國九十六年罪犯減刑條例生
    效施行，視為減刑2 年1 月）確定；嗣經撤銷假釋，於86年
    12 月29 日入監執行殘刑4 年10月20日，並接續執行上開刑
    期，於95年3 月17日縮短刑期假釋出監，於97年5 月5 日保
    護管束期滿視為執行完畢。
二、鄭智仁、甲○○明知金融機構之帳戶與個人之財產信用密切
    關聯，一般人無故取得他人金融帳戶之存摺、提款卡、密碼
    之行為常與財產犯罪相關，且得預見現今詐騙集團等不法份
    子經常利用他人存款帳戶、提款卡、密碼轉帳等方式，獲取
    不法利益並逃避執法人員之追查，而提供金融帳戶之存摺、
    提款卡及密碼予他人使用，可能被詐騙集團所利用，以遂行
    渠等詐欺犯罪之目的，竟仍以縱有他人持之犯罪亦無違反其
    本意，各基於幫助他人詐欺取財之不確定犯意，鄭智仁於民
    國97年5 、6 月間某日，在高雄縣鳳山市○○路○段254 號
    前，將陳璽如所開立中華郵政股份有限公司新富郵局帳號00
    000000000000號帳戶之存摺、提款卡及密碼，以新臺幣（下
    同）8000元之代價售予甲○○，甲○○再以12000 元之代價
    將上開帳戶轉售予綽號「黑人」之成年男子，俟「黑人」所
    屬詐騙集團成員取得上開帳戶後，即共同意圖為自己不法之
    所有，基於詐欺取財之犯意，於97年6 月5 日上午11時許，
    詐騙吳偉雄（詐騙手法、匯款時間、帳戶、金額如附表一編
    號1 所示）。
三、王志吉、甲○○、蔡東育、鄭智仁與陳俊源及多名真實姓名
    年籍不詳之成年人，共同意圖為自己不法之所有，基於詐欺
    取財之犯意聯絡，自民國97年8 月間起至97年11月11日查獲
    時止（鄭智仁至97年10月7 日止），以陳俊源為首組成兩岸
    電話詐欺集團，由在大陸地區之陳俊源負責指揮集團成員撥
    打電話對臺灣地區人民進行詐騙，甲○○負責在自由時報刊
    登貸款廣告，以每份8000元之代價，向借款人收購帳戶之存
    摺、印章、提款卡及密碼，再以12000 元至15000 元不等之
    價格轉售予王志吉（收購之帳戶如附表二所示），王志吉則
    居中聯絡陳俊源、甲○○2 人，負責將甲○○取得之帳戶資
    料以手機簡訊告知陳俊源，再依陳俊源之指示，通知甲○○
    前往測試人頭帳戶得否正常使用或領取詐騙款項，甲○○則
    指揮其所僱用之車手蔡東育、鄭智仁協助收購並測試帳戶及
    領取詐款，甲○○於97年10月6 日起另行僱用與其等有前揭
    犯意聯絡之許騰輝協助收購帳戶及擔任車手領取詐款，鄭智
    仁俟於97年10月7 日因故退出該詐騙集團。其等於前述參與
    該詐欺集團期間，以上開分工模式，就附表一編號2 至45之
    「行為人欄」所示各次詐騙行為，由陳俊源指揮詐欺集團成
    員於附表一編號2 至45所示之詐騙時間，撥打電話予附表一
    編號2 至45所示之被害人，以附表一編號2 至45所示之詐騙
    手法，致被害人等均陷於錯誤，或於附表一編號2 至45所示
    之付款時間，由陳俊源指示該詐欺集團其他成員親自向被害
    人收取詐款，或於附表一編號2 至45所示之匯款時間，將附
    表一編號2 至45所示之金額匯至附表一編號2 至45所示之帳
    戶內，陳俊源再指示該詐欺集團其他成員，或指示王志吉通
    知甲○○，由甲○○指揮蔡東育、鄭智仁、許騰輝持附表一
    編號2 至45所示之帳戶存摺、印章及提款卡，前往各金融機
    構之自動櫃員機或臨櫃提領詐款，待提領完畢後，將詐款百
    分之88匯入陳俊源所開立之香港上海匯豐銀行高雄分行帳號
    000000000000號帳戶，百分之3 匯入王志吉所開立之中華郵
    政股份有限公司恆春郵局帳號00000000000000號帳戶，百分
    之3 由搭載車手前往領款之蔡東育取得，百分之1 由該次實
    際領款之車手鄭智仁或許騰輝取得，其餘百分之5 即歸甲○
    ○所有。
四、嗣為警於97年11月11日，在高雄市小港區○○○街32前查獲
    甲○○，在屏東縣恆春鎮○○路14巷1 號查獲王志吉，在高
    雄市○○區○○街46巷1 號查獲蔡東育，在高雄市前金區○
    ○○路247 號前查獲許騰輝，在高雄縣鳳山市○○路○段25
    4 號前查獲鄭智仁，並執行搜索後扣得如附表五、六所示之
    物。
五、案經高雄市政府警察局移送臺灣高雄地方法院檢察署檢察官
    偵查起訴及移送併案審理。
    理  由
甲、證據能力部分
一、按被告以外之人於審判外之言詞或書面陳述，除法律有規定
    者外，不得作為證據；被告以外之人於偵查中向檢察官所為
    陳述，除顯有不可信之情況者外，得為證據，刑事訴訟法第
    159 條第1 項及159 條之1 第2 項分別定有明文。檢察官於
    偵查中對被告以外之人（包括證人、鑑定人、告訴人、被害
    人及共同被告等）所製作之偵查筆錄，性質上雖屬傳聞證據
    ，惟現階段刑事訴訟法規定檢察官代表國家偵查犯罪、實施
    公訴，依法其有訊問被告、證人及鑑定人之權，而實務運作
    時，檢察官偵查中向被告以外之人所取得之供述證據，原則
    上均能遵守法律規定，不致違法取供，其可信度極高，是被
    告以外之人前於偵查中所為供述，除反對該項供述具有證據
    能力之一方，已釋明「顯有不可信之情況」之理由外，不宜
    以該證人未能於審判中接受他造之反對詰問為由，即遽指該
    證人於偵查中之供述不具證據能力。本件證人即共同被告王
    志吉、甲○○、蔡東育、鄭智仁、許騰輝於檢察官偵查中所
    為之證述，被告均未主張並釋明有何不可信之情事，上開證
    人亦未提及檢察官在偵查時有何不法取供之情形，應具有證
    據能力。
二、次按被告以外之人於審判外之陳述，雖不符刑事訴訟法第15
    9 條之1 至第159 條之4 之規定，而經當事人於審判程序同
    意作為證據，法院審酌該言詞陳述或書面陳述作成時之情況
    ，認為適當，亦得為證據，當事人、代理人或辯護人於法院
    調查證據時，知有第159 條第1 項不得為證據之情形，而未
    於言詞辯論終結前聲明異議者，視為有前項之同意，刑事訴
    訟法第159 條之5 定有明文。本件證人即共同被告王志吉、
    甲○○、蔡東育、鄭智仁、許騰輝於警詢中所為之陳述，證
    人即附表三所示被害人於警詢中所為之陳述及相關開戶資料
    、交易明細及匯款執據，雖屬被告以外之人於審判外之言詞
    或書面陳述，然當事人於準備程序中對於上開證據方法之證
    據能力均表示不爭執，本院審酌前開審判外之言詞或書面陳
    述於作成時之情況，並無違法不當或證明力明顯過低之瑕疵
    ，應得作為證據。
乙、實體部分
壹、有罪部分
一、訊據被告甲○○坦承附表一編號1 之幫助詐欺取財犯行，而
    就附表一編號2 至45之「行為人欄」所示詐欺取財犯行，其
    中係由其自行或蔡東育、鄭智仁、許騰輝實際前往領款之部
    分坦承，對於非其等實際前往領款部分否認，另坦承收購附
    表二除編號7 張新凱以外之帳戶。辯護意旨則以：(1)被告甲
    ○○僅依陳俊源之指示，利用人頭帳戶領取贓款後轉匯陳俊
    源，並無證據證明被告甲○○與陳俊源等人間有談論如何詐
    欺之情事，難認與陳俊源間有何犯意聯絡；(2)附表一編號3
    、9 、12、13、20、26、27、28、30之「匯款帳戶欄」所示
    之劉志和、張惟捷、高政雄、羅偉豪、王昆進、曾博忠、呂
    振華、劉裕聰、謝秀婷、彭凱麟、林吉茹、許傑棠等帳戶，
    均非被告等人使用之附表二所示帳戶，足認領款另有其人，
    被告甲○○對此並不知情，故被告甲○○若在他人領款完成
    ，再接受指示領款，屬事後共犯，無成立共同正犯之餘地；
    (3)附表一編號2 、5 、20、31、33之「面交取款欄」所示之
    面交款項部分，並無證據證明面交對象係被告等人，被告甲
    ○○亦不知情，被告甲○○若在他人面交取款完成，再接受
    指示領款，亦屬事後共犯，無成立共同正犯之餘地；(4)附表
    一編號2 、5 、7 、28之「匯款帳戶欄」所示之李垣志、張
    新凱、蔡錦銘等帳戶，被告甲○○係收購並轉售，僅成立幫
    助詐欺取財罪；(5)附表一編號41之「匯款帳戶欄」所示之李
    視華帳戶，經李視華到庭證稱非售予被告等人，不能認定係
    被告甲○○收取。被告蔡東育僅就附表一編號2 至45之「行
    為人欄」所示詐欺取財犯行，其中係由其自行或甲○○、鄭
    智仁、許騰輝實際前往領款之部分坦承，對於非其等實際前
    往領款部分否認，另坦承收購附表二除編號7 張新凱以外之
    帳戶。被告鄭智仁坦承附表一編號1 所示幫助詐欺取財犯行
    ，被告王志吉、鄭智仁、許騰輝均坦承附表一編號2 至45之
    「行為人欄」所示詐欺取財犯行。
二、經查：
（一）附表一所示45名被害人，分別於附表一所示之詐騙時間，
      經以附表一所示之詐騙手法，致其等均陷於錯誤，於附表
      一所示之付款時間，將附表一所示之金額交由前來取款之
      人，或於附表一所示匯款時間，將附表一所示之金額匯至
      附表一所示之帳戶內等情，業據附表三所示45名證人即被
      害人於警詢中證述其等遭詐騙之情節屬實，並有附表三所
      示之帳戶開戶資料、交易明細及匯款執據附卷可參，其事
      實足堪認定。
（二）又本件以陳俊源為首之詐騙集團其分工模式，業據證人即
      共同被告甲○○於警詢中證稱：我在該詐欺集團是擔任車
      手及收購人頭帳戶等工作（俗稱車手頭），蔡東育、許騰
      輝、鄭智仁是我旗下車手，蔡東育負責帶領許騰輝及鄭智
      仁收購人頭帳戶及提領詐騙所得，王志吉是負責總務工作
      ，我提供人頭帳戶給王志吉，以手機簡訊傳送給他，王志
      吉再傳送給大陸主嫌「阿龍」供詐騙被害人匯款之用，若
      有被害人準備前往匯款時，王志吉會聯絡我去試刷帳戶是
      否正常，我會聯絡旗下車手去測試帳戶是否正常，向王志
      吉回報，等王志吉通知詐款匯入，再指揮車手去提領詐騙
      所得，領取被害人所匯之金額後，給大陸主嫌部分都匯到
      陳俊源匯豐銀行高雄分行帳號000000000000號，王志吉的
      酬勞都匯到王志吉恆春郵局帳號00000000000000號，又我
      取得人頭帳戶之方式，是刊登自由時報廣告板，內容以借
      貸名義2 萬內小額借款，若有人要借款會打報上刊登的手
      機門號，我會告知借款人要借1 萬須以一個銀行帳號放在
      我們這邊以便匯利息之用途，對方若有意借貸時會將銀行
      帳戶給我，我收購的人頭帳戶（包含存摺、印章、提款卡
      、密碼）每本以8000元收購，賣給總務王志吉每本人頭帳
      戶15000 元，郵局人頭帳戶12000 元等語（見警一卷第13
      5 至139 頁），證人即共同被告王志吉於警詢中證稱：我
      與「阿龍」共組詐欺集團，「阿龍」負責在大陸操控，「
      阿龍」即陳俊源，我負責兩岸車手與陳俊源聯絡，甲○○
      是車手頭，陳俊源詐騙他人到手後，就以大陸門號與我聯
      繫，要我與甲○○聯繫，指揮他及其他車手將詐騙金額領
      出後，再轉匯至大陸等語（見偵一卷第11至13頁），證人
      即共同被告蔡東育於警詢中證稱：我在詐欺集團負責帶領
      車手鄭智仁及許騰輝去領取詐騙被害人匯入人頭帳戶的錢
      ，開車載車手鄭智仁和許騰輝去郵局銀行臨櫃提款，領到
      錢後都交給甲○○，並以廣告借款的方式向不特定人收購
      銀行及郵局的人頭帳戶，載送鄭智仁及許騰輝去向人頭戶
      收取帳戶等語（見警二卷第221 頁，偵一卷第19至20頁）
      ，證人即共同被告鄭智仁於警詢中證稱：我在集團是負責
      領取詐款，試金融卡及銀行存摺等工作，人頭帳戶是蔡東
      育與人聯絡後，就叫我去向提供帳戶者收取帳戶及給錢，
      甲○○是帶頭負責指揮，他都指揮蔡東育試刷金融提款卡
      、銀行及郵局存摺，蔡東育便指揮我去試刷存摺及金融提
      款卡可用否，再由蔡東育向甲○○回報，蔡東育負責開車
      載我去領取詐欺款，領到的詐款就交給蔡東育，再由蔡東
      育交給甲○○等語（偵五卷第5 至8 頁），證人即共同被
      告許騰輝於警詢中證稱：我在集團擔任車手職務，負責至
      各銀行臨櫃提款及提款機提款，至於試卡工作都是蔡東育
      負責，我們運作方式是由甲○○打電話跟蔡東育說那裡有
      錢可以領，蔡東育就開車載我到各銀行去提款，我到銀行
      領款後就馬上拿給蔡東育處理，我知道我領取的錢是詐騙
      集團去騙來的錢，我們集團都是登報紙辦理小額貸款，假
      如有人要貸款，我們就要貸款人拿存摺、印章、提款卡、
      密碼當作抵押，理由是要借款人將利息匯入該帳戶中方便
      領取，由蔡東育接聽電話辦理貸款，我前往收購交錢給貸
      款人，收購的帳戶是蔡東育在保管等語（見偵一卷第44至
      46頁）。而其等之利益分配方式，業據證人即共同被告甲
      ○○於偵查中陳稱：王志吉是我的上手，領到的錢中88％
      匯給陳俊源，12％中王志吉3 ％，許騰輝、鄭智仁都是1
      ％，蔡東育3 ％等語（見偵四卷第71頁），證人即共同被
      告王志吉於警詢中陳稱：當時與陳俊源組詐欺集團時，給
      我的酬勞是以領出詐騙所得之3 ％等語（見偵一卷第12頁
      ），證人即共同被告蔡東育於偵查中陳稱：所領的詐騙款
      項，我可以分得3 ％，許騰輝、鄭智仁都是1 ％等語（見
      偵四卷第4 頁）。
（三）由上足見，本件係由在大陸地區之陳俊源負責指揮集團成
      員撥打電話對臺灣地區人民進行詐騙，甲○○負責在自由
      時報刊登貸款廣告，以每份8000元之代價，向借款人收購
      帳戶之存摺、印章、提款卡及密碼，再以12000 元至1500
      0 元不等之價格轉售予王志吉，王志吉則居中聯絡陳俊源
      、甲○○2 人，負責將甲○○取得之帳戶資料以手機簡訊
      告知陳俊源，再依陳俊源之指示，通知甲○○前往測試人
      頭帳戶得否正常使用或領取詐騙款項，甲○○則指揮其所
      僱用之車手蔡東育、鄭智仁、許騰輝協助收購並測試帳戶
      及領取詐款。其等即以上開分工模式，由陳俊源指揮詐欺
      集團成員撥打電話詐騙被害人，待被害人受騙匯款後，陳
      俊源再指示王志吉通知甲○○，由甲○○指揮蔡東育、鄭
      智仁、許騰輝持人頭帳戶存摺、印章及提款卡，前往各金
      融機構之自動櫃員機或臨櫃提領詐款，待提領完畢後，將
      詐款百分之88匯入陳俊源所開立之香港上海匯豐銀行高雄
      分行帳號000000000000號帳戶，百分之3 匯入王志吉所開
      立之中華郵政股份有限公司恆春郵局帳號0000000000000
      號帳戶，百分之3 由搭載車手前往領款之蔡東育取得，百
      分之1 由該次實際領款之車手鄭智仁或許騰輝取得，其餘
      百分之5 即歸甲○○所有。而觀諸被告王志吉、甲○○、
      蔡東育、鄭智仁、許騰輝於前揭警詢中所述，關於其等係
      加入詐騙集團，分別擔任居間聯絡、車手頭或車手領取詐
      騙款項，及可獲得詐款之比例等均陳述明確，足見其等對
      於詐騙事實確屬知之甚詳，故被告甲○○之辯護人所稱：
      並無證據證明被告甲○○與陳俊源等人間有談論如何詐欺
      之情事，難認與陳俊源間有何犯意聯絡云云，顯無可採。
（四）而附表二所示之人頭帳戶均為甲○○以上揭刊登廣告方式
      ，指揮蔡東育、鄭智仁、許騰輝前往收購乙情，業據證人
      即共同被告甲○○於法官羈押訊問時供陳在卷（見院一卷
      第46頁）。被告甲○○、蔡東育雖於本院準備程序中辯稱
      ：附表二編號7 所示張新凱之帳戶非其等收購云云，惟參
      諸被告蔡東育已於警詢中自陳：人頭帳戶張新凱是我收的
      等語（見警二卷第222 頁），被告甲○○亦於偵查中自陳
      ：張新凱帳戶是我賣給王志吉等語（見偵四卷第72頁），
      核與被告王志吉於偵查中所陳：張新凱帳戶是甲○○賣給
      我沒錯，他傳帳號給我，我再給大陸陳俊源等語相符（見
      偵四卷第72頁），足認附表二編號7 所示張新凱之帳戶確
      係被告蔡東育協助被告甲○○收購並轉售被告王志吉甚明
      。被告甲○○之辯護人仍執以：聲請傳訊證人張新凱、李
      坦志2 人，並聲請調閱士林地檢署97年度偵字第14341 號
      案件偵查卷宗，欲證明張新凱之帳戶非被告甲○○等人收
      購云云，惟因該部事證已臻明確，且證人張新凱業經本院
      合法傳喚拘提均未到庭，是認上開調查證據之聲請，均核
      無必要，應予駁回。又被告甲○○之辯護人另以：附表二
      編號31所示李視華之帳戶，經李視華到庭證稱非售予被告
      等人，不能認定係被告甲○○收取云云，然衡以收購帳戶
      者取得帳戶之方式，有直接向帳戶所有人購買，亦時有自
      其他收購帳戶者轉手購得之情形，故縱證人李視華於本院
      審理中證稱：其帳戶並非交給被告等人等語（見院三卷第
      31頁），此僅足認該帳戶非被告等人直接向李視華本人收
      購，仍不排除該帳戶係被告等人向他人轉手購得之可能，
      又被告甲○○曾轉售李視華之帳戶乙節，既經被告甲○○
      於偵查中自陳在卷（見偵四卷第70頁），足見被告甲○○
      確曾向他人購得附表二編號31所示李視華之帳戶無訛，被
      告甲○○之辯護人前揭所指，亦不足採。
（五）承上，附表二所示之人頭帳戶既為被告甲○○指揮收購，
      而該等人頭帳戶均各係供以附表一編號2 至45所示各次詐
      欺取財犯行匯款之用，此有附表三編號2 至45所示44名證
      人即被害人於警詢中證述及帳戶開戶資料、交易明細及匯
      款執據在卷可證，足見附表一編號2 至45所示各次詐欺取
      財犯行均屬上揭以陳俊源為首之詐騙集團所為無誤。又被
      告甲○○所收購附表二所示之帳戶，除附表二編號5 、7
      、14、16、17、31、33、34所示李垣志、張新凱、蔡錦銘
      、李家宏、王儷嫻、李視華、丙○○帳戶，係被告甲○○
      轉售予被告王志吉或所屬集團其他成員，俟由該集團其他
      成員持該等帳戶前往取款外，其餘附表二所示帳戶均係被
      告甲○○提供該等帳戶資料予陳俊源後，由被告甲○○指
      揮被告蔡東育、鄭智仁、許騰輝等人親自持該等人頭帳戶
      前往金融機構自動提款機或臨櫃領款乙情，為被告5 人所
      不爭執，堪認被告5 人係以前述分工模式參與附表一編號
      2 至45之「行為人欄」所示各次詐欺取財犯行甚為明確。
（六）按共同實施犯罪行為之人，在合同意思範圍以內，各自分
      擔犯罪行為之一部，相互利用他人之行為，以達其犯罪之
      目的者，即應對於全部所發生之結果，共同負責；且共同
      正犯之意思聯絡，原不以數人間直接發生者為限，即有間
      接之聯絡者，亦包括在內，如甲分別邀約乙、丙犯罪，雖
      乙、丙間彼此並無直接之聯絡，亦無礙於其為共同正犯之
      成立。（最高法院28年上字第3110號、77年臺上字第2135
      號判例意旨參照）。而電話詐騙此一新型社會犯罪型態，
      自收購人頭帳戶、撥打電話實施詐騙、指定被害人匯款帳
      戶、自人頭帳戶提領款項、取贓分贓等階段，乃係需由多
      人縝密分工方能完成之集團性犯罪。本件被告王志吉、甲
      ○○、蔡東育、鄭智仁均自97年8 月起，加入上開以陳俊
      源為首之電話詐騙集團，被告鄭智仁因故於97年10月初退
      出該集團，被告許騰輝另自97年10月6 日起加入該集團乙
      情，業據其等於警詢及偵查中供陳在卷（見警一卷第136
      ，警二卷第211 頁，偵一卷第11、19、45頁，偵四卷第4
      、33頁，偵五卷第36頁），又因附表二編號24所示呂玉卿
      之帳戶係由被告鄭智仁前往收購乙節，此為被告鄭智仁於
      警詢中自陳在卷（見警二卷第248 頁），而該帳戶係供以
      附表一編號32所示被害人李麗娟於97年10月7 日遭詐騙匯
      款所用，是認被告鄭智仁參與該集團之時間至97年10月7
      日止，附此敘明。
（七）據此，附表一編號2 至45所示之各次詐欺取財犯行，詐騙
      期間均在97年8 月至同年11月11日查獲之前，均屬該詐騙
      集團成員所為之詐騙行為，已如前述，縱附表一編號2 至
      45所示之各次詐欺取財犯行，或有同一被害人曾以面交詐
      款，或匯款至非屬附表二所示被告甲○○收購之帳戶內，
      然因就同一被害人至少有部份詐款係匯至附表二所示之帳
      戶內，且附表二所示帳戶大部份係由被告甲○○指揮車手
      蔡東育、鄭智仁、許騰輝前往領款，是以，被告5 人分擔
      居中聯繫、收購人頭帳戶、測試帳戶及領取詐款之行為，
      使該集團之詐騙利益得以確保，被告5 人並因此一行為分
      工享有利益分配，顯係基於正犯之犯意共同參與該集團之
      運作，而屬該集團縝密分工之一環，無論被告5 人與該集
      團成員之犯意聯絡係直接發生或間接發生，均應認自其等
      前述加入上開集團之時點起，就附表一編號2 至45之「行
      為人欄」所示各次詐欺取財犯行，均各屬相互利用該集團
      成員之行為，以達共同詐欺之目的，應負共同正犯之責，
      要屬當然。故被告甲○○之辯護人所指：關於面交款項及
      匯款至非附表二所示帳戶之部分，被告甲○○均不知情，
      無從成立共同正犯，被告轉售帳戶部分，亦僅成立幫助詐
      欺取財罪云云，顯屬避重就輕之詞，要無可採。至附表一
      編號1 所示被害人吳偉雄遭詐騙之時間係97年6 月5 日，
      因無證據證明被告甲○○、鄭智仁斯時係加入「黑人」所
      屬詐騙集團，故其2 人提供帳戶之行為自僅成立幫助詐欺
      取財犯行，併此敘明。
（八）按以恐嚇使人將物交付，有時固亦含有詐欺性質，但與詐
      欺罪之區別，則在有無施用威嚇，使人心生畏懼之情形為
      斷（最高法院28年上字第1238號判例意旨參照）。觀諸本
      件附表一編號27、32、41所示被害人林添成、李麗娟、潘
      施診指訴其等交付財物之原因事實如下：(1)證人林添成於
      警詢中證稱：我於97年9 月16日20時許，在某網站看到有
      女孩子視訊聊天留言，我便將對方加入MSN ，18日我與對
      方聊，對方表示可以出來見面，當我到北市○○○路與漢
      口路時，一名叫「小高」的男子表示因小姐之問題，要我
      先匯4000元進他指定之帳號，後又說要查驗我身份，我當
      下表示不要，然對方說因小姐之帳號有涉及洗錢，會使我
      的帳號會變得有連帶關係，對方又說他是竹聯幫的，表示
      小姐出問題我也會有問題，而且他人就在附近，後來便依
      他指示陸續匯出金額等語（見偵三卷第51頁），可知因「
      小高」向林添成佯稱小姐之帳戶涉及洗錢，將使其帳戶發
      生連帶關係，方致林添成陷於錯誤而匯款，當時「小高」
      雖亦曾表示其係竹聯幫且人在附近，然並無明確加害林添
      成生命、身體、財產安全之惡害告知，且林添成亦未敘及
      有何心生畏懼之情事，尚不足認定林添成係因受威嚇致心
      生畏懼而交付財物。(2)證人李麗娟於警詢中證稱：我於97
      年10月7 日上午10時許，接獲電話，對方自稱檢察官「郭
      明昇」，說他們正在偵辦案件，懷疑我涉嫌洗錢，我的銀
      行帳戶要將查封，因我很害怕使我信以為真，對方要我將
      我名下帳戶所有金錢轉入法院的監管帳戶內等語（見警二
      卷第19至20頁），可知因對方向李麗娟佯稱其涉及洗錢，
      須將錢匯入法院帳戶，方致李麗娟陷於錯誤而匯款，至於
      將查封銀行帳戶，僅係佯稱涉及洗錢將有帳戶凍結之結果
      ，難認已有施以威嚇手段。(3)證人潘施診於本院審理中證
      稱：97年10月28日台北市刑事組打電話說我先生用假身份
      證買房子，他說只要把錢拿出來給他處理，他就會幫我把
      事情辦到好，否則要走法院會被關，我聽這樣並不會覺得
      害怕，但是會怕被抓去關等語（見院三卷第25至27頁），
      可知因對方向潘施診佯稱其先生以假身份證購買房屋，須
      支付金錢處理，方致潘施診陷於錯誤而匯款，至於若不處
      理將入監服刑，僅屬向潘施診訛稱上開不實事項之法律效
      果，亦難認屬威嚇手段之一種。從而，附表一編號27、32
      、41所示之事實，均與恐嚇取財之行為尚有不符，應僅成
      立詐欺取財罪，檢察官起訴認此部分應成立恐嚇取財罪，
      容有未洽。
（九）從而，本件事證明確，被告甲○○、鄭智仁之幫助詐欺取
      財犯行，及被告甲○○、王志吉、蔡東育、鄭智仁、許騰
      輝之詐欺取財犯行，均堪以認定，應依法論科。
三、核被告甲○○所為，附表一編號1 所示，係犯刑法第30條第
    1 項、第339 條第1 項之幫助詐欺取財罪，附表一編號2 至
    43、45所示，係犯刑法第339 條第1 項之詐欺取財罪，附表
    一編號44所示，係犯刑法第339 條第3 項、第1 項之詐欺取
    財未遂罪。被告王志吉所為，附表一編號2 至20、25至40、
    42 至43 、45所示，係犯刑法第339 條第1 項之詐欺取財罪
    ，附表一編號44所示，係犯刑法第339 條第3 項、第1 項之
    詐欺取財未遂罪。被告蔡東育所為，附表一編號2 、5 至20
    、26至27、29至40所示，係犯刑法第339 條第1 項之詐欺取
    財罪。被告鄭智仁所為，附表一編號1 所示，係犯刑法第30
    條第1 項、第339 條第1 項之幫助詐欺取財罪，附表一編號
    3 至4 、8 至13、15至20、26至27、29至32所示，係犯刑法
    第339 條第1 項之詐欺取財罪。被告許騰輝所為，附表一編
    號31至40所示，係犯刑法第339 條第1 項之詐欺取財罪。至
    檢察官認被告等人在附表一編號27、32、41所為，係犯刑法
    第346 條第1 項之恐嚇取財罪，尚有未恰，業如前述，惟二
    者之基礎犯罪事實均屬同一，本院自得變更起訴法條逕予審
    判。被告王志吉、甲○○、蔡東育、鄭智仁、許騰輝，就其
    等所犯前述詐欺取財及詐欺取財未遂犯行，各與附表一編號
    2 至45之「行為人欄」所載之人，及陳俊源所屬集團之成員
    間，有犯意聯絡及行為分擔，應論以共同正犯。被告等人與
    陳俊源所屬集團員於附表一編號2 至5 、9 、12至13、16、
    20、26至28、30至31、33、35至36、39至40所示詐欺取財犯
    行，各係對於同一被害人為數次詐騙行為，均各係同時同地
    或密切接近之時地實施，各行為之獨立性薄弱，依一般社會
    通念，應評價為數個舉動之接續進行，均為接續犯，應各論
    以一罪。被告甲○○、鄭智仁，就附表一編號1 所示之幫助
    詐欺取財犯行，依刑法第30條第2 項幫助犯之規定，減輕其
    刑。被告甲○○、王志吉，就附表一編號44所示，雖已著手
    對被害人洪清龍施行詐騙，致其陷於錯誤而匯款，惟因銀行
    已將上開帳戶凍結而無從提領，自難認該筆詐款已處於其等
    支配管領下，仍屬未遂犯，應依刑法第25條第2 項之規定，
    減輕其刑。被告許騰輝有事實欄所述之前科紀錄及執行情形
    ，此有臺灣高等法院被告前案紀錄表在卷可佐（見院一卷第
    31至39頁），其於受有期徒刑之執行完畢後5 年以內故意再
    犯有期徒刑以上之上開10罪，為累犯，均應依刑法第47條第
    1 項之規定，加重其刑。被告甲○○（共45罪）、王志吉（
    共39罪），蔡東育（共31罪），鄭智仁（共21罪），許騰輝
    （共10罪），就其等上開所犯，犯意各別，行為互殊，應予
    分論併罰。
四、爰審酌被告王志吉、甲○○、蔡東育、鄭智仁、許騰輝均正
    值青壯年，不思以己力賺取財物，竟加入以陳俊源為首之電
    話詐騙集團，由陳俊源在大陸職司指揮詐騙臺灣地區人民，
    被告王志吉、甲○○、蔡東育、鄭智仁、許騰輝則在臺灣地
    區分別負責居間聯繫、收取人頭帳戶及領取詐騙款項，輕易
    詐得上開被害人之財物，且被害人之損害至今均尚未受償，
    對於社會經濟秩序危害甚鉅，實應給予相當制裁，並考量被
    告王志吉在本件負責居間聯絡主嫌陳俊源與車手頭甲○○，
    被告甲○○則僱用蔡東育、鄭智仁、許騰輝擔任車手，指揮
    其3 人收取人頭帳戶及提領詐欺款項，足見被告王志吉、甲
    ○○係居於該詐欺集團之關鍵地位，又參酌被告甲○○、王
    志吉、蔡東育、鄭智仁、許騰輝每次提領詐騙所得，各可獲
    得比例為5 ％，3 ％，3 ％，1 ％，1 ％之報酬，是被告甲
    ○○、王志吉、蔡東育獲得之報酬比例，顯然較被告鄭智仁
    、許騰輝為高，及其等參與詐欺集團之期間等一切情狀，分
    別量處如主文所示之刑，並定其應執行之刑，另就被告鄭智
    仁、許騰輝部分，分別諭知易科罰金之折算標準，及依刑法
    第41條第8 項之規定諭知易科罰金之折算標準。
五、又扣案如附表五所示之物，編號1 ：NOKIA 行動電話1 支
    （含SIM 卡門號：0000000000號）、NOKIA 行動電話（含
    SIM 卡門號：0000000000號）1 支、ANYCALL 行動電話（
    含SIM 卡門號：0000000000號）1 支、遠傳SIM 卡1 張、
    記事簿2 本，為被告甲○○所有；編號2 ：ANYCALL 行
    動電話1 支（含SIM 卡門號：0000000000號）、恆春郵局
    儲金簿2 本（戶名：王志吉，帳號：000000000000000 號）
    、郵政金融卡1 張（帳號：000000000000000 號），為被
    告王志吉所有；編號3 ：NOKIA 行動電話1 支（含SIM 卡
    門號：0000000000號）、郵政存摺1 本（戶名：蔡東育，
    帳號：00000000000000號），為被告蔡東育所有，編號4 ：
    NOKIA 行動電話1 支（含SIM 卡門號：0000000000號），為
    被告許騰輝所有，均係分別供或預備供附表一編號2 至45所
    示詐欺取財犯行使用，業據其等於警詢及本院準備程序中供
    陳在卷（見偵一卷第12、20頁，院二卷第114 頁），應依刑
    法第38條第1 項第2 款規定在其等各該罪刑項下宣告沒收，
    各該犯行之共同被告，依共犯責任共同分擔之理論，併宣告
    沒收之。至扣案如附表六所示之物，因非被告等人所有，或
    雖被告等人所有，惟無證據證明與本件犯罪有關，爰不予宣
    告沒收。
六、另公訴意旨雖以：附表一編號19所示被害人黃琬婷於97年9
    月11日遭電話詐騙後，另匯款13萬元至蘇俊義所開立彰化銀
    行潭子分行帳號00000000000000號帳戶內，因認被告王志吉
    、甲○○、蔡東育、鄭智仁等人就該部份涉犯刑法第339 條
    第1 項之詐欺取財罪嫌等語。惟查，參諸證人即被害人黃琬
    婷於警詢中所述之詐騙情形及匯款經過，均未提及曾匯款至
    上開蘇俊義之帳戶，卷內亦查無該部份之交易明細資料或匯
    款單據，故上開被告此部分之犯行尚屬不能證明，復因檢察
    官認上開被告就該部分之犯行，與附表一編號19所示被害人
    黃琬婷於同日匯款30萬元至王國璋所開立之彰化商業銀行新
    竹分行帳號00000000000000號帳戶內之部分，具有接續犯之
    實質上一罪關係，爰不另為無罪判決之諭知。
貳、無罪部分
一、公訴意旨略以：被告丙○○自報紙分類廣告得知借貸途徑，
    經以報紙所留電話與真實姓名年籍不詳之女業務員聯繫，欲
    借款2 萬元，對方要求其提供銀行帳戶及提款卡以供借款繳
    交利息匯款之用，其即於97年11月6 日17時許，在臺南縣新
    營市○○路及三民路肯德基速食店，將其於京城商業銀行新
    營分行帳號000000000000號帳戶之存摺、印章，提供予甲○
    ○，因缺少提款卡，僅取得8 千元（洪清龍遭騙匯款至上開
    京城銀行帳戶之詐欺部分，業經另案判決無罪確定），其得
    以預見提供帳戶予姓名不詳之人使用，極易遭詐騙集團作為
    詐騙匯款之使用，以逃避追查，竟仍不違背其本意，基於幫
    助詐欺取財之不確定故意，另於97年11月7 日，提供其申請
    之新營中山路郵局帳號00000000000000號帳戶之存摺、印章
    及提款卡予甲○○，待日後取得上開京城銀行帳戶之提款卡
    後，再以之換回上開郵局帳戶之存摺等物，並再取得7 千元
    ，而幫助甲○○詐騙集團所屬之詐欺集團成員從事以詐欺取
    財之犯行。嗣甲○○詐騙集團取得上開帳戶後，即意圖為自
    己不法之所有，由該詐騙集團成員，於97年11月11日上午10
    時許，撥打電話至宜蘭市之林黃淑瓊，假「王建章」檢察官
    之名，要求林黃淑瓊將其存款轉至所提供之丙○○上開郵局
    帳戶內以供監管，致林黃淑瓊陷於錯誤，於同日至宜蘭市土
    地銀行匯款35萬元至上開郵局帳戶內，經林黃淑瓊事後發覺
    有異，報警處理，並由郵局返還35萬元予林黃淑瓊，因認被
    告涉犯刑法第30條第1 項、第339 條第1 項之幫助詐欺取財
    罪等語。
二、按犯罪事實應依證據認定之，無證據不得認定犯罪事實；不
    能證明被告犯罪者，應諭知無罪之判決，刑事訴訟法第154
    條第2 項、第301 條第1 項分別定有明文。次按事實之認定
    ，應憑證據，如未能發現相當證據，或證據不足以證明，自
    不能以推測或擬制之方法，以為裁判基礎。且刑事訴訟上證
    明之資料，無論其為直接證據或間接證據，均須達於通常一
    般人均不致於有所懷疑，而得確信其為真實之程度，始得據
    為有罪之認定，若其關於被告是否犯罪之證明未能達此程度
    ，而有合理性懷疑之存在，致使無從形成有罪之確信，根據
    「罪證有疑，利於被告」之證據法則，即不得遽為不利於被
    告之認定。又按檢察官就被告犯罪事實，應負舉證責任，並
    指出證明之方法，刑事訴訟法第161 條第1 項定有明文。因
    此，檢察官對於起訴之犯罪事實，應負提出證據及說服之實
    質舉證責任。倘其所提出之證據，不足為被告有罪之積極證
    明，或其指出證明之方法，無從說服法院以形成被告有罪之
    心證，基於無罪推定之原則，自應為被告無罪判決之諭知（
    最高法院40年臺上字第86號、76年臺上字第4986號、92年臺
    上字第128 號判例要旨參照）。
三、公訴意旨認被告丙○○涉犯上開罪嫌，無非係以證人即被害
    人林黃淑瓊、甲○○於警詢及偵查中之陳述、新營中山路郵
    局帳號00000000000000號帳戶資料為其主要論據。
四、訊據被告丙○○堅決否認有何幫助詐欺取財犯行，辯稱：我
    看報紙廣告打電話借款，甲○○跟我說要用提款卡繳交利息
    ，我先交付京城銀行的存摺、印章，但因欠缺提款卡，就把
    郵局的存摺、印章及提款卡交給甲○○，等京城銀行的提款
    卡核發後，再取回郵局的存摺、印章及提款卡，甲○○共借
    我1萬5千元，並無幫助詐欺取財故意等語。
五、經查：
（一）被告丙○○於前揭時地將其所開立之新營中山路郵局帳號
      00000000000000號帳戶之存摺、印章、提款卡交予被告甲
      ○○，被害人林黃瓊淑即於附表一編號45所示之時間，遭
      上揭以「陳俊源」為首之詐騙集團，以附表一編號45所示
      之手法詐騙，致林黃淑瓊陷於錯誤而匯款35萬元至被告丙
      ○○上開新營郵局帳戶內之事實，業據附表三編號45所示
      證人即被害人林黃瓊淑於警詢中證述其遭詐騙之情節屬實
      ，並有附表三所示之中華郵政股份有限公司新營中山路郵
      局帳號00000000000000號帳戶開戶資料及匯款執據在卷可
      稽，且為被告丙○○所不爭執，其事實足堪認定。
（二）而被告丙○○交付上揭新營郵局帳戶存摺、印章、提款卡
      予被告甲○○時，是否具有幫助詐欺取財之不確定故意，
      為本院應予審究。
    1.查被告丙○○先於警詢中供稱：97年11月5 日我在家裡看
      報紙小額借款的廣告，內容為「免工作2 萬內」，就打電
      話向該刊登廣告之業務陳小姐借款2 萬元，對方表示要我
      提供銀行帳戶及提款卡，以作為借款繳交利息匯款給他們
      之用，97年11月6 日17時許，我在新營市○○路及三民路
      的肯德雞速食店交付京城銀行存摺給甲○○，因為提款卡
      要一個星期後才能領出，97年11月7 日17時我在同樣地點
      交付郵局的存摺及提款卡給甲○○，我當時要借用2 萬元
      ，實拿1 萬5 千元，第1 次拿8 千元，第2 次只拿7 千元
      給我，我還有開立本票2 張，各2 萬元，共4 萬元的本票
      等語（見警六卷第2 頁）。復於偵查中供稱：因為京城銀
      行說要一個禮拜才可發提款卡，所以京城銀行我只交存摺
      及印章，本來我是要借2 萬元，但甲○○只帶8 千元，我
      本來不想借，他說沒關係，8 千元先給我，我有交給他京
      城銀行的存摺、印章，我有跟他說，要給他們郵局的帳戶
      ，等京城銀行的提款卡下來，他再還給我郵局的，隔天他
      又打電話給我，我給他郵局的帳戶後，他有給我7 千元等
      語（見偵十七卷第9 頁）。再於本院準備程序中供稱：我
      看報紙廣告，打電話去借款，是一位小姐接的，她說公司
      會派人員跟我聯繫，後來甲○○打電話跟我說，收利息的
      方式要用提款卡繳交利息，叫我交付銀行的存摺及提款卡
      給他，但是我去京城銀行開戶的時候，京城銀行說要等一
      個星期才能領到提款卡，我辦好京城銀行的帳戶存摺之後
      ，跟甲○○相約見面，我就把京城銀行的存摺、印章給他
      ，當天甲○○給我8 千元，因為我是要跟他借2 萬，我覺
      得錢不夠用，我就說不要借了，他叫我先這樣子，等他回
      去公司問清楚之後，再看要不要借足額2 萬元給我，我想
      是因為我沒有提款卡，所以我就說先把郵局的存摺、印章
      及提款卡先給他們使用，等京城銀行的提款卡辦好之後，
      再把郵局的存摺、印章及提款卡拿回來，後來甲○○又打
      電話跟我約見面，我就把郵局的存摺、印章及提款卡交給
      甲○○，他就再給我7 千元，前後一共拿了1 萬5 千元等
      語（見院四卷第頁26頁），前後陳述均屬一致，並無瑕疵
      或矛盾之處。
    2.參諸證人甲○○於警詢中證稱：我詐騙人頭帳戶之取得方
      式，是刊登自由時報廣告板，內容以借貸名義2 萬內小額
      借款，若有人要借款會打報上刊登的手機門號，我會告知
      借款人要借1 萬須以1 個銀行帳號放在我們這邊以便匯利
      息之用途，對方若有意借貸時，會將銀行帳戶給我等語（
      見警一卷第136 頁），足見甲○○確在報紙刊登小額借款
      廣告，向借款人訛稱若欲借款，須提供金融帳戶作為繳交
      利息之用，利用該借款名義，給付金錢予借款人並取得金
      融帳戶。復於偵查中證稱：丙○○跟我借1 至2 萬元，我
      要求把存摺等物交給我作為電匯利息之用，等本金還完，
      再把存摺等物還給他，丙○○有問我為何不直接匯入我們
      的帳戶，我跟他說，因為有很多人在匯，不知道是誰匯進
      來的，我也有要求丙○○開本票，我跟丙○○收京城銀行
      新營分行、新營中山路郵局的存摺、提款卡及印章，起先
      丙○○是拿京城銀行新營分行的存摺及印章給我，因為當
      時提款卡還沒發卡，我叫他先一個有提款卡的，等京城銀
      行的下來再換回來，但還沒有換就被抓了等語（見偵十七
      卷第10頁）。再於本院審理中證稱：丙○○看到借款廣告
      ，說要借錢，我說借錢給他要收帳戶匯利息使用，丙○○
      郵局的帳戶交付給我，說等到京城銀行的提款卡下來，再
      把郵局帳戶還給他等語（見院三卷第69至70頁）。可知被
      告丙○○確因見甲○○所刊登之廣告而撥打電話借款，並
      聽信甲○○所稱須提供金融帳戶作為繳交利息之用，方交
      付京城銀行之存摺、印章予甲○○，惟因欠缺提款卡，丙
      ○○另交付郵局之存摺、印章、提款卡予甲○○，欲待京
      城銀行提款卡核發後，再取回郵局帳戶。是以，被告丙○
      ○前述因向被告甲○○借款須提供帳戶作繳息之用，方先
      後交付京城銀行及郵局之存摺、印章、提款卡乙情，堪認
      屬實，故其交付本件郵局之存摺、印章、提款卡時，是否
      確有預見甲○○將持之作為詐騙使用，仍容合理懷疑。
    3.又現今社會詐欺事件橫行，詐欺集團取得帳戶之方式亦由
      早期單純收購帳戶，至今衍生出各種取得帳戶的方法，例
      如以放款為由，先要求借款者提供提款卡及密碼，表示欲
      於日後陸續撥款或請借款者繳付利息之用，而借款者於撥
      款之後，自行以其存摺領用或繳付利息由貸款者自帳戶內
      領取，詐欺集團遂以此詐得帳戶；且由於在我國除金融機
      構貸款外，一般私人或錢莊等地下金融管道亦甚通暢，對
      於急用現金或信用不佳之人給予貸款的機會，惟常約定較
      高額的利率或質押擔保，而一般急用現金或信用不佳之人
      ，於不知對方之真實姓名及年籍資料時，常因對方之要求
      而交付帳戶資料，亦所在多有；進而言之，一般急用現金
      或信用不佳之人，為取得地下金融管道貸款之機會，亦接
      受相對人所要求之質押擔保，而交付帳戶資料予素未相識
      之相對人，確屬可能。因此，本件被告丙○○既係基於借
      款之目的而交付本件郵局存摺、印章、提款卡予甲○○，
      縱其交付帳戶當時與甲○○並不相識，然在尚乏其他積極
      證據證明被告丙○○對於該帳戶將作為詐騙使用已有預見
      ，卻出於容任心態而交付之情形下，自難率予推斷被告丙
      ○○主觀上具有幫助詐欺取財之不確定故意。
（三）從而，就公訴人所指被告丙○○之幫助詐欺取財犯行，所
      為訴訟上之證明，尚未達到通常一般之人均不會有任何懷
      疑，而得確信被告丙○○犯行之真實程度，自無從說服本
      院形成有罪之心證。此外，復查無其他積極證據足認被告
      丙○○確有公訴人所指前揭犯行，被告丙○○此部分之犯
      罪尚屬不能證明，基於無罪推定之原則，即應為被告丙○
      ○無罪之諭知。
據上論斷，應依刑事訴訟法第299 條第1 項前段、第300 條、第
301 條第1 項，刑法第28條、第25條第2 項、第30條第1 項、第
339 條第1 項、第3 項、第47條第1 項、第41條第1 項前段、第
8 項、第51條第5 款、第38條第1 項第2 款，刑法施行法第1 條
之1， 判決如主文。
本案經檢察官乙○○到庭執行職務。
中    華    民    國    99    年     6    月    18    日
                  刑事第七庭  審判長法  官  陳  箐
                                    法  官  洪培睿
                                    法  官  林依蓉
以上正本證明與原本無異。
如不服本判決應於收受送達後10日內向本院提出上訴書狀，並應
敘述具體理由；如未敘述上訴理由者，應於上訴期間屆滿後20日
內向本院補提理由書( 均須按他造當事人之人數附繕本) 「切勿
逕送上級法院」。
中    華    民    國    99    年    6     月    18    日
                                    書記官  許珈綺
附錄本判決論罪科刑法條：
刑法第339條
意圖為自己或第三人不法之所有，以詐術使人將本人或第三人之物交付者
，處5年以下有期徒刑、拘役或科或併科1千元以下罰金。
以前項方法得財產上不法之利益或使第三人得之者，亦同。
前2項之未遂犯罰之。
 附表一
┌──┬───┬────┬─────────────┬─────┬────────┬────┬─────┐
│編號│被害人│詐騙時間│詐騙手法                  │匯款/ 付款│匯款帳戶/ 面交取│匯款/ 付│行為人    │
│    │      │        │                          │時間      │款              │款金額（│          │
│    │      │        │                          │          │                │新臺幣）│          │
├──┼───┼────┼─────────────┼─────┼────────┼────┼─────┤
│1   │吳偉雄│97年6 月│撥打電話予吳偉雄，佯稱係台│97年6 月5 │陳璽如中華郵政股│260000  │甲○○    │
│    │      │5日     │新銀行北新分行行員，詢問吳│日15時31分│份有限公司新富郵│        │鄭智仁    │
│    │      │        │偉雄是否委託他人提領大筆金│          │局（帳號：010119│        │          │
│    │      │        │額，並作身份確認，再撥打電│          │00000000號）    │        │          │
│    │      │        │話予吳偉雄，佯稱係北刑大蔣│          │                │        │          │
│    │      │        │警官，向吳偉雄告知其帳戶有│          │                │        │          │
│    │      │        │異常之大額金額出入，涉及金│          │                │        │          │
│    │      │        │融詐騙案，要求吳偉雄提領現│          │                │        │          │
│    │      │        │金並匯款至指定帳戶代保管，│          │                │        │          │
│    │      │        │致吳偉雄陷於錯誤而匯款。  │          │                │        │          │
├──┼───┼────┼─────────────┼─────┼────────┼────┼─────┤
│2   │鄭孫素│98年8 月│撥打電話予鄭孫素雲，先佯稱│97年8 月15│在台北市大安區臨│0000000 │（陳俊源）│
│    │雲    │15日至97│為監理站職員，告知有車子交│日        │江街2巷8之1號交 │        │王志吉    │
│    │      │年8 月26│通罰鍰未繳納，後又將電話轉│          │付現金予自稱「吳│        │甲○○    │
│    │      │日      │給佯稱係檢察官，因鄭孫素雲│          │明發」之人，並取│        │蔡東育    │
│    │      │        │之帳戶遭詐騙集團冒用，將被│          │得據1張。       │        │          │
│    │      │        │法院監管，必須將錢提出，否├─────┼────────┼────┤          │
│    │      │        │則將被視為詐騙集團所得，致│97年8 月18│在台北市大安區臨│0000000 │          │
│    │      │        │鄭孫素雲陷於錯誤，而當面交│日        │江街2巷8之1號交 │        │          │
│    │      │        │付現金及匯款。            │          │付現金予自稱「林├────┤          │
│    │      │        │                          │          │民啟」之人，並取│0000000 │          │
│    │      │        │                          │          │得收據2 張。    │        │          │
│    │      │        │                          ├─────┼────────┼────┤          │
│    │      │        │                          │97年8 月19│在臨江公園交付現│0000000 │          │
│    │      │        │                          │          │金予自稱「李志奇│        │          │
│    │      │        │                          │          │」之人，並取得收│        │          │
│    │      │        │                          │          │據4張。         │        │          │
│    │      │        │                          ├─────┤                ├────┤          │
│    │      │        │                          │97年8 月21│                │0000000 │          │
│    │      │        │                          │日        │                ├────┤          │
│    │      │        │                          │          │                │0000000 │          │
│    │      │        │                          │          │                ├────┤          │
│    │      │        │                          │          │                │0000000 │          │
│    │      │        │                          ├─────┼────────┼────┤          │
│    │      │        │                          │97年8 月22│在三興國小旁之麥│0000000 │          │
│    │      │        │                          │日        │當勞交付現金予自├────┤          │
│    │      │        │                          │          │稱「李志奇」之人│0000000 │          │
│    │      │        │                          │          │，並取得收據2張 │        │          │
│    │      │        │                          │          │。              │        │          │
│    │      │        │                          ├─────┼────────┼────┤          │
│    │      │        │                          │97年8月25 │李垣志中國信託商│560000  │          │
│    │      │        │                          │日        │業銀行江翠簡易分│        │          │
│    │      │        │                          │          │行（帳號：576540│        │          │
│    │      │        │                          │          │089031號）      │        │          │
│    │      │        │                          ├─────┼────────┼────┤          │
│    │      │        │                          │97年8 月26│在三興國小旁之麥│0000000 │          │
│    │      │        │                          │日至97年8 │當勞交付現金予自│        │          │
│    │      │        │                          │月28日    │稱「李志奇」之人├────┤          │
│    │      │        │                          │          │，並取得收據2張 │0000000 │          │
│    │      │        │                          │          │。              │        │          │
├──┼───┼────┼─────────────┼─────┼────────┼────┼─────┤
│3   │古正偉│97年8 月│撥打電話予古正偉，佯稱係奇│97年8月16 │劉志和中國信託商│3,500   │（陳俊源）│
│    │      │16日    │摩買家，要求古正偉匯款至指│日19時03分│業銀行新莊分行（├────┤王志吉    │
│    │      │        │定帳戶，以支付所訂購遊戲軟│          │帳號：000-000000│20,000  │甲○○    │
│    │      │        │體價金，並一直佯稱未收到匯│          │118649號）      ├────┤鄭智仁    │
│    │      │        │款，致古正偉陷於錯誤而匯款│          │                │19,000  │          │
│    │      │        │。                        │          │                ├────┤          │
│    │      │        │                          │          │                │18,000  │          │
│    │      │        │                          │          │                ├────┤          │
│    │      │        │                          │          │                │2,000   │          │
│    │      │        │                          ├─────┼────────┼────┤          │
│    │      │        │                          │97年8 月16│周宗毅中國信託商│18,000  │          │
│    │      │        │                          │日21時11分│業銀行台中分行（├────┤          │
│    │      │        │                          │          │帳號：0000000000│3,000   │          │
│    │      │        │                          │          │62號）          │        │          │
├──┼───┼────┼─────────────┼─────┼────────┼────┼─────┤
│4   │黃金堂│97年8 月│撥打電話予黃金堂，佯稱係雅│97年8 月16│周宗毅中國信託商│30000   │（陳俊源）│
│    │      │16日    │虎購物中心人員，因黃金堂購│日        │業銀行台中分行（├────┤王志吉    │
│    │      │        │物成功，但扣款有問題，須持│          │帳號：0000000000│30000   │甲○○    │
│    │      │        │提款卡重新設定確認，致黃金│          │62）            ├────┤鄭智仁    │
│    │      │        │堂陷於錯誤，以無摺現金存款│          │                │30000   │          │
│    │      │        │方式存入對方所指定之帳戶內│          │                │        │          │
│    │      │        │。                        │          │                │        │          │
├──┼───┼────┼─────────────┼─────┼────────┼────┼─────┤
│5   │陳麗美│97年8 月│撥打電話予陳麗美，佯稱係臺│97年8 月20│在臺北縣土城市中│700000  │（陳俊源）│
│    │      │20日    │中地方法院人員，因其涉嫌洗│日15 時許 │央路2段209號國泰│        │王志吉    │
│    │      │        │錢與新元案件有關聯，在新竹│          │世華銀行大門前將│        │甲○○    │
│    │      │        │大眾銀行及台中台新銀行均有│          │現金交付予自稱法│        │蔡東育    │
│    │      │        │開戶，已傳喚2 次未到，若第│          │院管收員之人。  │        │          │
│    │      │        │3 次傳喚未到，將被通緝及凍├─────┼────────┼────┤          │
│    │      │        │結所有銀行帳戶金錢，致陳麗│97年8 月21│在臺北縣土城市中│800000  │          │
│    │      │        │美陷於錯誤，而付款或匯款。│日約9 至10│央路1段富邦銀行 │        │          │
│    │      │        │                          │時        │前，交付現金予自│        │          │
│    │      │        │                          │          │稱法院人員之人。│        │          │
│    │      │        │                          ├─────┼────────┼────┤          │
│    │      │        │                          │97年8 月21│李垣志中國信託商│400000  │          │
│    │      │        │                          │日        │業銀行江翠簡易分│        │          │
│    │      │        │                          │          │行（帳號：576540│        │          │
│    │      │        │                          │          │089031號）      │        │          │
│    │      │        │                          ├─────┼────────┼────┤          │
│    │      │        │                          │97年8 月26│李垣志中國信託商│700000  │          │
│    │      │        │                          │日        │業銀行江翠簡易分│        │          │
│    │      │        │                          │          │行（帳號：576540│        │          │
│    │      │        │                          │          │089031號）      │        │          │
├──┼───┼────┼─────────────┼─────┼────────┼────┼─────┤
│6   │賴寶桂│97年8 月│撥打電話予賴寶桂，佯稱係法│97年8 月22│陳朝源中華郵政股│ 200000 │（陳俊源）│
│    │      │22日    │務部人員「陳宏源」，因其郵│日16時17分│份有限公司歸仁郵│        │王志吉    │
│    │      │        │局帳號有問題，要求賴寶桂將│          │局（帳號：00310 │        │甲○○    │
│    │      │        │錢領出匯入指定帳戶內，致賴│          │000000000號）   │        │蔡東育    │
│    │      │        │寶桂陷於錯誤而匯款。      │          │                │        │          │
├──┼───┼────┼─────────────┼─────┼────────┼────┼─────┤
│7   │陳金葉│97年8 月│撥打電話予陳金葉，佯稱係警│97年8 月28│張新凱中國信託商│210000  │（陳俊源）│
│    │      │28日    │察、檢察官，因遭冒用為人頭│日        │業銀行汐止分行（│        │王志吉    │
│    │      │        │帳戶，需領錢存入指定帳戶，│          │帳號：0000000000│        │甲○○    │
│    │      │        │致陳金葉陷於錯誤而匯款。  │          │70號）          │        │蔡東育    │
├──┼───┼────┼─────────────┼─────┼────────┼────┼─────┤
│8   │楊婉伶│97年8 月│撥打電話予楊婉伶，佯稱係奇│97年8 月29│權育鈴國泰世華商│14033   │（陳俊源）│
│    │      │29日    │摩公司人員，因購物扣款程序│日18時54分│業銀行四維分行（│        │王志吉    │
│    │      │        │出問題，將有12期之扣款，需│          │帳號：000-000000│        │甲○○    │
│    │      │        │辦理終止扣款，再佯稱係郵局│          │129065號）      │        │蔡東育    │
│    │      │        │人員，撥打電話予楊婉伶，要│          │                │        │鄭智仁    │
│    │      │        │求前往操作提款機，致楊婉伶│          │                │        │          │
│    │      │        │陷於錯誤，依指示操作而匯款│          │                │        │          │
│    │      │        │。                        │          │                │        │          │
├──┼───┼────┼─────────────┼─────┼────────┼────┼─────┤
│9   │王俊皓│97年8 月│撥打電話予王俊皓，佯稱係雅│97年8 月29│權育鈴國泰世華商│29989   │（陳俊源）│
│    │      │29日    │虎奇摩購物中心人員，因購物│日19時15分│業銀行四維分行（│        │王志吉    │
│    │      │        │匯款操作錯誤而成為分期付款├─────┤帳號：000-000000├────┤甲○○    │
│    │      │        │，將請第一銀行人員教其重新│97年8 月29│129065號）      │16986   │蔡東育    │
│    │      │        │設定，再佯稱第一銀行人員撥│日19時30分│                │        │鄭智仁    │
│    │      │        │打電話予王俊皓，要求王俊皓├─────┼────────┼────┤          │
│    │      │        │至郵局操作提款機，致王俊皓│97年8 月29│張惟捷渣打國際商│26000   │          │
│    │      │        │陷於錯誤而匯款，又稱該2筆 │日20時46分│業銀行（帳號：05│        │          │
│    │      │        │操作錯誤，要退款予王俊皓，│          │0-00000000000 號│        │          │
│    │      │        │致王俊皓陷於錯誤，再度前往│          │）              │        │          │
│    │      │        │渣打銀行提款機存款。      │          │                │        │          │
├──┼───┼────┼─────────────┼─────┼────────┼────┼─────┤
│10  │陳婧  │97年8 月│撥打電話予陳婧，佯稱係台北│97年8 月29│權育鈴國泰世華商│150000  │（陳俊源）│
│    │      │29日    │富邦銀行新店分行行員，因陳│日12時41分│業銀行四維分行（│        │王志吉    │
│    │      │        │婧台新銀行帳戶遭提領，再撥│          │帳號：000-000000│        │甲○○    │
│    │      │        │打電話予陳婧，佯稱係第二偵│          │129065號）      │        │蔡東育    │
│    │      │        │查隊隊長，因陳婧涉及人頭冒│          │                │        │鄭智仁    │
│    │      │        │貸案，要查扣陳婧之帳戶，若│          │                │        │          │
│    │      │        │不匯款，要凍結陳婧之帳戶，│          │                │        │          │
│    │      │        │致陳婧陷於錯誤而匯款。    │          │                │        │          │
├──┼───┼────┼─────────────┼─────┼────────┼────┼─────┤
│11  │陳盈臻│97年8 月│在網站佯稱出售化妝品，致陳│97年8 月29│權育鈴國泰世華商│13897   │（陳俊源）│
│    │      │29日    │盈臻陷於錯誤而匯款，未收到│日19時18分│業銀行四維分行（│        │王志吉    │
│    │      │        │貨品。                    │          │帳號：000-000000│        │甲○○    │
│    │      │        │                          │          │129065號）      │        │蔡東育    │
│    │      │        │                          │          │                │        │鄭智仁    │
├──┼───┼────┼─────────────┼─────┼────────┼────┼─────┤
│12  │劉泓廷│97年8 月│撥打電話予劉泓廷，佯稱網路│97年8 月29│高政雄台灣中小企│29989   │（陳俊源）│
│    │      │29日至97│購物付款出問題，需以提款卡│日21時32分│業銀行新店分行（│        │王志吉    │
│    │      │年8月30 │確認，致劉泓廷陷於錯誤，依│          │帳號：000-000000│        │甲○○    │
│    │      │日      │指示操作自動提款機而匯款。│          │6082號）        │        │蔡東育    │
│    │      │        │                          ├─────┼────────┼────┤鄭智仁    │
│    │      │        │                          │97年8 月29│以現金存入不詳帳│100000  │          │
│    │      │        │                          │日（22時39│戶              │        │          │
│    │      │        │                          │分）      │                │        │          │
│    │      │        │                          ├─────┼────────┼────┤          │
│    │      │        │                          │97年8 月30│羅偉豪彰化商業銀│100000  │          │
│    │      │        │                          │日（00時26│行中崙分行（帳號│        │          │
│    │      │        │                          │分）      │：000-0000000000│        │          │
│    │      │        │                          │          │7600號）        │        │          │
├──┼───┼────┼─────────────┼─────┼────────┼────┼─────┤
│13  │楊楚彬│97年8 月│在拍賣網站佯稱出售BMW120i │97年8 月25│王昆進中華郵政股│30000   │（陳俊源）│
│    │      │至97年9 │汽車1 部，需匯價金50萬元，│日20時10分│份有限公司麻豆郵│        │王志吉    │
│    │      │月20日  │，復稱找不到車主，需出錢委│          │局新營36支局（帳│        │甲○○    │
│    │      │        │託徵信社找車主，又稱車主提│          │號：0000000-0000│        │蔡東育    │
│    │      │        │高價金，致楊楚彬陷於錯誤而│          │195 號）        │        │鄭智仁    │
│    │      │        │匯款。                    ├─────┼────────┼────┤          │
│    │      │        │                          │97年9 月18│張宏銘華南商業銀│500000  │          │
│    │      │        │                          │日        │行光華分行（帳號│        │          │
│    │      │        │                          │          │：00000000000000│        │          │
│    │      │        │                          │          │10號）          │        │          │
│    │      │        │                          ├─────┼────────┼────┤          │
│    │      │        │                          │97年9 月20│曾博忠台北富邦商│50000   │          │
│    │      │        │                          │日14時00分│業銀行高雄分行（│        │          │
│    │      │        │                          ├─────┤帳號：0000000000├────┤          │
│    │      │        │                          │97年9 月20│13號）          │10000   │          │
│    │      │        │                          │日14時02分│                │        │          │
├──┼───┼────┼─────────────┼─────┼────────┼────┼─────┤
│14  │余秋月│97年9月2│撥打電話予余秋月，佯稱係台│97年9月2日│邱榮德第一商業銀│120000  │（陳俊源）│
│    │      │日      │新銀行行員，因余秋月台新銀│          │行朴子分行（帳號│        │王志吉    │
│    │      │        │行帳戶遭提領，涉嫌洗錢，再│          │：00000000000號 │        │甲○○    │
│    │      │        │撥打電話予余秋月，佯稱係林│          │）              │        │蔡東育    │
│    │      │        │警官，稱檢察官要收押余秋月│          │                │        │          │
│    │      │        │，若余秋月匯款保證就不會被│          │                │        │          │
│    │      │        │收押，致余秋月陷於錯誤而匯│          │                │        │          │
│    │      │        │款。                      │          │                │        │          │
│    │      │        │                          │          │                │        │          │
│    │      │        │                          │          │                │        │          │
├──┼───┼────┼─────────────┼─────┼────────┼────┼─────┤
│15  │蔡秀珍│97年9月2│佯稱係楊代書，稱可幫蔡秀珍│97年9月2日│王耀葦合作金庫商│47594   │（陳俊源）│
│    │      │日      │辦貸款，但要看蔡秀珍帳戶有│11時05分  │業銀行新興分行（│（47577 │王志吉    │
│    │      │        │無存款，鑑定還款能力，要蔡│          │帳號：0000000000│，含17元│甲○○    │
│    │      │        │秀珍去銀行使用語音轉帳，致│          │914號）         │轉帳費用│蔡東育    │
│    │      │        │蔡秀珍陷於錯誤而轉帳。    │          │                │）      │鄭智仁    │
├──┼───┼────┼─────────────┼─────┼────────┼────┼─────┤
│16  │黃栗芬│97年月7 │在MSN 上向黃栗芬佯稱係「陳│97年9月2日│王耀葦合作金庫商│30000   │（陳俊源）│
│    │      │至97年9 │偉軒」，因其與香港彩券人員│          │業銀行新興分行（│        │王志吉    │
│    │      │月4日   │掛勾，下注包中獎，但須繳押│          │帳號：0000000000│        │甲○○    │
│    │      │        │注費、會費、律師見證費等，│          │914號）         │        │蔡東育    │
│    │      │        │要求黃栗芬匯款至指定帳戶，├─────┼────────┼────┤鄭智仁    │
│    │      │        │致黃栗芬陷於錯誤而匯款。  │97年9月4日│邱榮德中國信託商│128000  │          │
│    │      │        │                          │          │業銀行嘉義分行（│        │          │
│    │      │        │                          │          │帳號：0000000000│        │          │
│    │      │        │                          │          │94號）          │        │          │
├──┼───┼────┼─────────────┼─────┼────────┼────┼─────┤
│17  │許秀琴│97月9月4│撥打電話予許秀琴，佯稱係台│97月9月4日│黃湘伊中華郵政股│160000  │（陳俊源）│
│    │      │日      │中市刑事局偵六隊「葉永茂」│15時52分  │份有限公司前鎮郵│        │王志吉    │
│    │      │        │，因許秀琴遭冒用為人頭帳戶│          │局（帳號：004118│        │甲○○    │
│    │      │        │，再撥打電話予許秀琴，佯稱│          │ 0-0000000號）  │        │蔡東育    │
│    │      │        │係法務部書記官「劉秀霞」，│          │                │        │鄭智仁    │
│    │      │        │要求許秀琴匯款以供監控，避│          │                │        │          │
│    │      │        │免他人冒用其身分貸款，致許│          │                │        │          │
│    │      │        │秀琴陷於錯誤而匯款。      │          │                │        │          │
├──┼───┼────┼─────────────┼─────┼────────┼────┼─────┤
│18  │蔡志伸│97年9月5│佯稱係楊總，稱可幫忙辦貸款│97年9月5日│王耀葦合作金庫商│19983   │（陳俊源）│
│    │      │日      │，但要看帳戶有無存款，鑑定│12時42分  │業銀行新興分行（│        │王志吉    │
│    │      │        │還款能力，要求蔡志伸去銀行│          │帳號：0000000000│        │甲○○    │
│    │      │        │使用語音轉帳，致蔡志伸陷於│          │914號）         │        │蔡東育    │
│    │      │        │錯誤而轉帳。              │          │                │        │鄭智仁    │
├──┼───┼────┼─────────────┼─────┼────────┼────┼─────┤
│19  │黃琬庭│97年9 月│撥打電話予黃琬庭，佯稱係大│97年9 月11│王國璋彰化商業銀│300000  │（陳俊源）│
│    │      │11日    │眾銀行行員，因黃琬庭帳戶遭│日15時15分│行新竹分行（帳號│        │王志吉    │
│    │      │        │盜領，並陸續撥打電話予黃琬│          │：00000000000000│        │甲○○    │
│    │      │        │庭，佯稱係員警、調查員、課│          │ 號）           │        │蔡東育    │
│    │      │        │長，嗣佯稱係台北地院「張書│          │                │        │鄭智仁    │
│    │      │        │華」檢察官，稱要凍結黃琬庭│          │                │        │          │
│    │      │        │之所有帳戶，要求黃琬庭匯款│          │                │        │          │
│    │      │        │，以供保管，致黃琬庭陷於錯│          │                │        │          │
│    │      │        │誤而匯款。                │          │                │        │          │
├──┼───┼────┼─────────────┼─────┼────────┼────┼─────┤
│20  │吳筱蘭│97年9 月│撥打電話予吳筱蘭，佯稱係台│97年9 月11│在臺北市松山區西│600000  │（陳俊源）│
│    │      │11日至  │新銀行行員，再轉至佯稱台中│日14時30分│松國小校門口交付│        │王志吉    │
│    │      │97年9 月│市警察局，又轉由佯稱係周檢│          │現金予卓先生，並│        │甲○○    │
│    │      │19日    │察官，因吳筱蘭帳戶涉嫌詐欺│          │取得收據。      │        │蔡東育    │
│    │      │        │及洗錢案，要將其帳戶凍結，├─────┼────────┼────┤鄭智仁    │
│    │      │        │，須將所有金錢領出匯入監管│97年9 月12│呂振華合作金庫商│640000  │          │
│    │      │        │帳戶，致吳筱蘭陷於錯誤而匯│日14時04分│業銀行中壢分行（│        │          │
│    │      │        │款。                      │          │帳號：0000000000│        │          │
│    │      │        │                          │          │667號）         │        │          │
│    │      │        │                          ├─────┼────────┼────┤          │
│    │      │        │                          │97年9 月17│呂振華玉山銀行中│840000  │          │
│    │      │        │                          │日10時54分│壢分行（帳號：0 │        │          │
│    │      │        │                          │          │000000000000號）│        │          │
│    │      │        │                          ├─────┼────────┼────┤          │
│    │      │        │                          │97年9 月18│呂振華玉山銀行中│610000  │          │
│    │      │        │                          │日        │壢分行（帳號：0 │        │          │
│    │      │        │                          │          │000000000000號）│        │          │
│    │      │        │                          ├─────┼────────┼────┤          │
│    │      │        │                          │97年9 月19│張宏銘合作金庫商│150000  │          │
│    │      │        │                          │日9 時57分│業銀行新興分行（│        │          │
│    │      │        │                          │          │帳號：0000000000│        │          │
│    │      │        │                          │          │673 號）        │        │          │
├──┼───┼────┼─────────────┼─────┼────────┼────┼─────┤
│21  │許志恆│97年9 月│由自稱寶貝菁菁之女子在奇摩│97年9月13 │王儷嫺第一商業銀│3000    │（陳俊源）│
│    │      │13日    │交友網站，向許志恆佯稱可進│日22時42分│行花蓮分行（帳號│        │甲○○    │
│    │      │        │行援交方式，要求許志恒先行│          │：00000000000000│        │          │
│    │      │        │匯款，致許志恆陷於錯誤而匯│          │ 號）           │        │          │
│    │      │        │款。                      │          │                │        │          │
├──┼───┼────┼─────────────┼─────┼────────┼────┼─────┤
│22  │葉志豪│97年9 月│撥打電話予葉志豪，佯稱係檢│97年9 月13│王儷嫺第一銀行花│3500    │（陳俊源）│
│    │      │13日    │察官，因葉志豪之帳戶有問題│日16時23分│蓮分行（帳號：00│        │甲○○    │
│    │      │        │，無法確認葉志豪之身分，要│          │000000000000號）│        │          │
│    │      │        │求葉志豪匯1 筆金額以確認身│          │                │        │          │
│    │      │        │分，證實之後，再退還予葉志│          │                │        │          │
│    │      │        │豪，致葉志豪陷於錯誤而匯款│          │                │        │          │
│    │      │        │。                        │          │                │        │          │
├──┼───┼────┼─────────────┼─────┼────────┼────┼─────┤
│23  │賴科翰│97年9 月│撥打電話予賴科翰，佯稱係檢│97年9 月13│王儷嫺第一銀行花│2999    │（陳俊源）│
│    │      │13日    │察官，因賴科翰之帳戶有問題│日18時41分│蓮分行（帳號：00│        │甲○○    │
│    │      │        │，無法確認賴科翰之身分，要│          │000000000000號）│        │          │
│    │      │        │求賴科翰匯1 筆金額以確認身│          │                │        │          │
│    │      │        │分，證實之後，再退還予葉志│          │                │        │          │
│    │      │        │豪，致賴科翰陷於錯誤而匯款│          │                │        │          │
│    │      │        │。                        │          │                │        │          │
├──┼───┼────┼─────────────┼─────┼────────┼────┼─────┤
│24  │施仁勇│97年9 月│某女子在網路上向施仁勇佯稱│97年9 月14│王儷嫺第一銀行花│29988   │（陳俊源）│
│    │      │13日至97│援交，相約在桃園市市區見面│日01時35分│蓮分行（帳號：00│        │甲○○    │
│    │      │年9 月14│，並要求施仁勇要先行以無摺│          │000000000000 號 │        │          │
│    │      │日      │存款存3000元至指定帳戶內，│          │）              │        │          │
│    │      │        │待取得款項後再與施仁勇聯絡│          │                │        │          │
│    │      │        │，嗣由1 名男子撥打電話予施│          │                │        │          │
│    │      │        │仁勇，要施仁勇持提款卡至提│          │                │        │          │
│    │      │        │款機操作，施仁勇便持其聯邦│          │                │        │          │
│    │      │        │銀行提款卡至桃園市第一商業│          │                │        │          │
│    │      │        │銀行桃園分行依指示操作，但│          │                │        │          │
│    │      │        │對方一直表示操作錯誤，並要│          │                │        │          │
│    │      │        │求施仁勇重新操作，致施仁勇│          │                │        │          │
│    │      │        │陷於錯誤而匯款。          │          │                │        │          │
├──┼───┼────┼─────────────┼─────┼────────┼────┼─────┤
│25  │韓毓琇│97年9 月│撥打電話予韓毓琇，佯稱係警│97年9 月15│李家宏中華郵政股│500000  │（陳俊源）│
│    │      │15日    │察，因韓毓琇帳戶遭盜用，欲│日        │份有限公司旗津郵│        │王志吉    │
│    │      │        │證明帳號係韓毓琇所有，需匯│          │局（帳號：004103│        │甲○○    │
│    │      │        │款至指定帳戶，致韓毓琇陷於│          │00000000號）    │        │          │
│    │      │        │錯誤而匯款。              │          │                │        │          │
├──┼───┼────┼─────────────┼─────┼────────┼────┼─────┤
│26  │陳予為│97年9 月│由某女子在網路即時通，約陳│97年9 月19│劉裕聰華南商業銀│4000    │（陳俊源）│
│    │      │18日至97│予為於97年9 月19日零時許，│日00時05分│行內壢分行（帳號│        │王志吉    │
│    │      │年9 月19│在中壢市○○○○路口大時鐘├─────┤：000-0000000000├────┤甲○○    │
│    │      │日      │見面，但該女子並未露面，由│97年9 月19│112178號）      │4000    │蔡東育    │
│    │      │        │佯稱「陳哥」之男子撥打電話│日00時18分│                │        │鄭智仁    │
│    │      │        │給陳予為，稱為避免陳予為係├─────┼────────┼────┤          │
│    │      │        │警察，須確認身分，並要求陳│97年9 月19│謝秀婷台新國際商│10000   │          │
│    │      │        │予為至自動提款機操作，致陳│日01時44分│業銀行光華分行（│        │          │
│    │      │        │予為陷於錯誤而匯款。      ├─────┤帳號：0000000000├────┤          │
│    │      │        │                          │97年9 月19│2171號）        │20000   │          │
│    │      │        │                          │日01時40分│                │        │          │
│    │      │        │                          ├─────┤                ├────┤          │
│    │      │        │                          │97年9 月19│                │30000   │          │
│    │      │        │                          │日01時54分│                │        │          │
│    │      │        │                          ├─────┤                ├────┤          │
│    │      │        │                          │97年9 月19│                │30000   │          │
│    │      │        │                          │日01時58分│                │        │          │
│    │      │        │                          ├─────┼────────┼────┤          │
│    │      │        │                          │97年9 月19│邱國文渣打國際商│78336   │          │
│    │      │        │                          │日10時46分│業銀行會稽分行（│        │          │
│    │      │        │                          │          │帳號：000-000000│        │          │
│    │      │        │                          │          │00000000號）    │        │          │
├──┼───┼────┼─────────────┼─────┼────────┼────┼─────┤
│27  │林添成│97年9 月│由某女子透過視訊方式與林添│97年9 月19│劉裕聰華南商業銀│4000    │（陳俊源）│
│    │      │18日至97│成聊天後相約見面，嗣於約定│日00時31分│行內壢分行（帳號│        │王志吉    │
│    │      │年9 月22│時地，由綽號「小高」男子出├─────┤：000-0000000000├────┤甲○○    │
│    │      │日      │面，要求林添成先匯款4,000 │97年9 月19│112178號）      │10000   │蔡東育    │
│    │      │        │元，並表示該女子帳戶涉及洗│日00時52分│                │        │鄭智仁    │
│    │      │        │錢，與林添成帳戶有連帶關係├─────┤                ├────┤          │
│    │      │        │，其係竹聯幫，若該女子出問│97年9 月19│                │20000   │          │
│    │      │        │題，林添成亦會出問題，致林│日01時00分│                │        │          │
│    │      │        │添成陷於錯誤而匯款。      ├─────┤                ├────┤          │
│    │      │        │                          │97年9 月19│                │50000   │          │
│    │      │        │                          │日01時15分│                │        │          │
│    │      │        │                          ├─────┤                ├────┤          │
│    │      │        │                          │97年9 月19│                │4000    │          │
│    │      │        │                          │日01時20分│                │        │          │
│    │      │        │                          ├─────┼────────┼────┤          │
│    │      │        │                          │97年9 月19│謝秀婷中華郵局佳│30000   │          │
│    │      │        │                          │日01時23分│里分局（帳號：00│        │          │
│    │      │        │                          │          │000000000000號）│        │          │
│    │      │        │                          ├─────┼────────┼────┤          │
│    │      │        │                          │97年9 月19│謝秀婷台新國際商│10000   │          │
│    │      │        │                          │日02時12分│業銀行（帳號：20│        │          │
│    │      │        │                          │          │000000000000號）│        │          │
│    │      │        │                          ├─────┼────────┼────┤          │
│    │      │        │                          │97年9 月19│邱國文渣打國際商│94841   │          │
│    │      │        │                          │日10時04分│業銀行會稽分行（│（含17元│          │
│    │      │        │                          │          │帳號：000-000000│手續費）│          │
│    │      │        │                          │          │00000000 號）   │        │          │
│    │      │        │                          ├─────┼────────┼────┤          │
│    │      │        │                          │97年9 月19│邱國文彰化商業銀│100017  │          │
│    │      │        │                          │日12時27分│行桃園分行（帳號│（含17元│          │
│    │      │        │                          │          │：000-0000000000│手續費）│          │
│    │      │        │                          │          │0600號）        │        │          │
│    │      │        │                          ├─────┼────────┼────┤          │
│    │      │        │                          │97年9 月22│蔡錦銘中華郵政股│680064  │          │
│    │      │        │                          │日11時12分│份有限公司台南原│（含17元│          │
│    │      │        │                          │          │佃郵局（帳號：00│手續費）│          │
│    │      │        │                          │          │00000-0000000 號│        │          │
│    │      │        │                          │          │）              │        │          │
│    │      │        │                          ├─────┼────────┼────┤          │
│    │      │        │                          │97年9 月22│黃思茹中華郵政股│328068  │          │
│    │      │        │                          │日        │份有限公司高雄鹽│（含17元│          │
│    │      │        │                          │          │埕郵局（帳號：00│手續費）│          │
│    │      │        │                          ├─────┤00000-0000000號 ├────┤          │
│    │      │        │                          │97年9 月22│）              │100017  │          │
│    │      │        │                          │日        │                │（含17元│          │
│    │      │        │                          │          │                │手續費）│          │
│    │      │        │                          ├─────┼────────┼────┤          │
│    │      │        │                          │97年9 月22│彭凱麟萬泰商業銀│100010  │          │
│    │      │        │                          │日19時48分│行竹科分行（帳號│        │          │
│    │      │        │                          │          │：000-0000000000│        │          │
│    │      │        │                          │          │09號）          │        │          │
├──┼───┼────┼─────────────┼─────┼────────┼────┼─────┤
│28  │鐘裕美│97年9 月│撥打電話予鐘裕美，佯稱係鄭│97年9 月22│蔡錦銘中華郵政股│90000   │（陳俊源）│
│    │      │22日至97│性書記官，因以鐘裕美名義開│日11時30分│份有限公司台南原│        │王志吉    │
│    │      │年9 月25│戶之中國信託帳戶涉及洗錢，│          │佃郵局（帳號：00│        │甲○○    │
│    │      │日      │須將其所有帳戶內之錢領出存│          │00000-0000000 號│        │          │
│    │      │        │入秘密帳戶，否則將被凍結，│          │）              │        │          │
│    │      │        │待釐清後再將錢返還，致鐘裕├─────┼────────┼────┤          │
│    │      │        │美陷於錯誤而匯款。        │97年9 月25│林吉茹第一商業銀│100000  │          │
│    │      │        │                          │日13時許  │行善化分行（帳號│        │          │
│    │      │        │                          │          │：000-0000000000│        │          │
│    │      │        │                          │          │3號）           │        │          │
├──┼───┼────┼─────────────┼─────┼────────┼────┼─────┤
│29  │彭秀圓│97年9 月│撥打電話予彭秀圓，佯稱係台│97年9 月26│邱文雄中華郵政股│360000  │（陳俊源）│
│    │      │26日    │新銀行新店分行人員，因彭秀│日17時04分│份有限公司鳳山郵│        │王志吉    │
│    │      │        │圓在台新銀行帳戶涉及洗錢，│          │局（帳號：010114│        │甲○○    │
│    │      │        │並陸續將電話轉給佯稱係警官│          │0-0000000號）   │        │蔡東育    │
│    │      │        │、科長、檢察官等人，嗣由佯│          │                │        │鄭智仁    │
│    │      │        │稱係陳書記官之人要求彭秀圓│          │                │        │          │
│    │      │        │匯款至指定帳戶，若查明與本│          │                │        │          │
│    │      │        │案無關，再行歸還，致彭秀圓│          │                │        │          │
│    │      │        │陷於錯誤而匯款。          │          │                │        │          │
├──┼───┼────┼─────────────┼─────┼────────┼────┼─────┤
│30  │鄭月娥│97年10月│撥打電話予鄭月娥，佯稱係東│97年10月2 │許傑棠臺灣中小企│29989   │（陳俊源）│
│    │      │2日     │森購物客服人員，因鄭月娥之│日20時59分│業銀行土城分行（│        │王志吉    │
│    │      │        │前購物誤設為自動12期分期付│          │帳號：000-000000│        │甲○○    │
│    │      │        │款，以後每月會自動扣款，致│          │845673號）      │        │蔡東育    │
│    │      │        │致鄭月娥陷於錯誤，依指示匯│          │                │        │鄭智仁    │
│    │      │        │款及存款。                ├─────┼────────┼────┤          │
│    │      │        │                          │97年10月2 │周志華第一商業銀│70000   │          │
│    │      │        │                          │日22時19分│行屏東分行（帳號│        │          │
│    │      │        │                          │          │：000-0000000000│        │          │
│    │      │        │                          │          │8 號）          │        │          │
├──┼───┼────┼─────────────┼─────┼────────┼────┼─────┤
│31  │林秀英│97年9 月│撥打電話予林秀英，佯稱係玉│97年9 月18│在臺北市北投區泉│0000000 │（陳俊源）│
│    │      │18日 至 │山銀行永和分行行員，稱他人│日        │源路35巷1號OK便 │        │王志吉    │
│    │      │97年10  │持其證件至玉山銀行領款，詢│          │利商店，交付現金│        │甲○○    │
│    │      │月29日  │問是否有叫他人領款，再撥打│          │予1 名自稱「陳德│        │蔡東育    │
│    │      │        │電話予林秀英，佯稱係台北市│          │信」之人。      │        │鄭智仁    │
│    │      │        │警察局林科長，稱林秀英名字│          │                │        │許騰輝    │
│    │      │        │遭冒用涉及洗錢，嗣轉由佯稱│          │                │        │          │
│    │      │        │係「王明章」檢察官，要求林│          │                │        │          │
│    │      │        │秀英將其帳戶內所有金錢領出│          │                │        │          │
│    │      │        │，交由法院保管，待案件結束│          │                │        │          │
│    │      │        │再歸還，致林秀英陷於錯誤而│          │                │        │          │
│    │      │        │付款或匯款。              │          │                │        │          │
│    │      │        │                          ├─────┼────────┼────┤          │
│    │      │        │                          │97年9 月23│在臺北市○○○路│700000  │          │
│    │      │        │                          │日        │、開封街口，交付│        │          │
│    │      │        │                          │          │現金予1 名不詳姓│        │          │
│    │      │        │                          │          │名之人。        │        │          │
│    │      │        │                          ├─────┼────────┼────┤          │
│    │      │        │                          │97年9月30 │在臺北市北投區中│0000000 │          │
│    │      │        │                          │日        │和街復興公園游泳│        │          │
│    │      │        │                          │          │池旁，交付予自稱│        │          │
│    │      │        │                          │          │「陳德信」之人。│        │          │
│    │      │        │                          ├─────┼────────┼────┤          │
│    │      │        │                          │97年10月6 │呂玉卿華南商業銀│420000  │          │
│    │      │        │                          │日        │行屏東分行（帳號│        │          │
│    │      │        │                          │          │：000000000000號│        │          │
│    │      │        │                          │          │）              │        │          │
│    │      │        │                          ├─────┼────────┼────┤          │
│    │      │        │                          │97年10月23│蔡東育中華郵政股│0000000 │          │
│    │      │        │                          │日12時46分│份有限公司高雄左│        │          │
│    │      │        │                          │          │營新莊仔郵局（帳│        │          │
│    │      │        │                          │          │號：0000000-000 │        │          │
│    │      │        │                          │          │7597號）        │        │          │
├──┼───┼────┼─────────────┼─────┼────────┼────┼─────┤
│32  │李麗娟│97年10月│撥打電話予李麗娟，佯稱係「│97年10月7 │呂玉卿華南商業銀│210000  │（陳俊源）│
│    │      │7日     │郭明昇」檢察官，因李麗娟涉│日        │行屏東分行（帳號│        │王志吉    │
│    │      │        │嫌洗錢，要將李麗娟帳戶查封│          │：000000000000號│        │甲○○    │
│    │      │        │，需將名下所有金錢轉入法院│          │）              │        │蔡東育    │
│    │      │        │之監管帳戶內，致李麗娟陷於│          │                │        │鄭智仁    │
│    │      │        │錯誤而匯款。              │          │                │        │許騰輝    │
├──┼───┼────┼─────────────┼─────┼────────┼────┼─────┤
│33  │林瑞英│97年10月│撥打電話予林瑞英，佯稱係玉│97年10月8 │在台北市○○街、│500000  │（陳俊源）│
│    │      │8日     │山銀行永和分行行員「張麗卿│日（14時30│富陽街151巷口交 │美金2萬 │王志吉    │
│    │      │        │」，稱「吳盛和」持其證件及│分）      │付予自稱「賈凱華│        │甲○○    │
│    │      │        │委託書至玉山銀行領款，再撥│          │」之人。        │        │蔡東育    │
│    │      │        │打電話予林瑞英，佯稱係刑事├─────┤                ├────┤許騰輝    │
│    │      │        │警察局偵二隊陳綺，稱已接獲│97年10月9 │                │0000000 │          │
│    │      │        │報案，並將電話轉由佯稱係「│日上午    │                │        │          │
│    │      │        │林忠文」科長之人，稱其2次 ├─────┤                ├────┤          │
│    │      │        │傳喚均未到案，財產會被凍結│97年10月9 │                │700000  │          │
│    │      │        │1 年6 月，嗣轉由佯稱係「王│日下午    │                │        │          │
│    │      │        │明章」檢察官，要求林瑞英將├─────┼────────┼────┤          │
│    │      │        │其帳戶內之金錢提供為公證金│97年10月17│在台北火車站交付│980000  │          │
│    │      │        │，致林瑞英陷於錯誤而付款或│日        │予自稱「黃國恩」│        │          │
│    │      │        │匯款。                    │          │之人。          │        │          │
│    │      │        │                          ├─────┼────────┼────┤          │
│    │      │        │                          │97年10月20│在台北市大安區和│0000000 │          │
│    │      │        │                          │日        │平東路3段228巷與│        │          │
│    │      │        │                          │          │安居街34巷口，交│        │          │
│    │      │        │                          │          │付予自稱「陳德信│        │          │
│    │      │        │                          │          │」之人。        │        │          │
│    │      │        │                          ├─────┼────────┼────┤          │
│    │      │        │                          │97年10月29│蔡東育中華郵政股│0000000 │          │
│    │      │        │                          │日11時45分│份有限公司高雄左│        │          │
│    │      │        │                          │          │營新莊仔郵局（帳│        │          │
│    │      │        │                          │          │號：0000000-000 │        │          │
│    │      │        │                          │          │7597號）        │        │          │
│    │      │        │                          ├─────┼────────┼────┤          │
│    │      │        │                          │97年10月31│黃國宏中華郵政股│0000000 │          │
│    │      │        │                          │日14時47分│份有限公司嘉義福│        │          │
│    │      │        │                          │          │全郵局（帳號：00│        │          │
│    │      │        │                          │          │00000-0000000 號│        │          │
│    │      │        │                          │          │）              │        │          │
├──┼───┼────┼─────────────┼─────┼────────┼────┼─────┤
│34  │林玉茹│97年10月│撥打電話予林玉茹，佯稱係台│97年10月8 │施俊吉中華郵政股│60000   │（陳俊源) │
│    │      │8日     │中縣「孫運堂」警官，因林玉│日13時46分│份有限公司萬丹郵│        │王志吉    │
│    │      │        │茹身份證遭人冒用開戶，嗣撥│          │局（帳號：007130│        │甲○○    │
│    │      │        │打電話予林玉茹，佯稱係「鄭│          │0-0000000號）   │        │蔡東育    │
│    │      │        │敏燕」書記官，因其帳戶遭冒│          │                │        │許騰輝    │
│    │      │        │用為人頭帳戶，要求其將帳戶│          │                │        │          │
│    │      │        │內之金額領出，轉至指定之帳│          │                │        │          │
│    │      │        │戶，由財政部監控，致林玉茹│          │                │        │          │
│    │      │        │陷於錯誤而匯款。          │          │                │        │          │
├──┼───┼────┼─────────────┼─────┼────────┼────┼─────┤
│35  │鄧玉玲│97年10月│撥打電話予鄧玉玲，佯稱係台│97年10月15│羅文賢合作金庫商│120000  │（陳俊源）│
│    │      │15日至  │中市警局刑事局偵六隊「張佩│日        │業銀行屏東分行（│        │王志吉    │
│    │      │10月16日│清」，因破獲詐騙案，鄧玉玲│          │帳號：0000000000│        │甲○○    │
│    │      │        │身分證遭人冒用，希望鄧玉玲│          │863號）         │        │蔡東育    │
│    │      │        │配合調查。嗣再撥打電話予鄧│          │                │        │許騰輝    │
│    │      │        │玉玲，佯稱係台北市法務部執│          │                │        │          │
│    │      │        │行署台北執行處人員，要其將├─────┼────────┼────┤          │
│    │      │        │帳戶內金錢存放於財政部指定│97年10月16│林姿嘉玉山銀行內│300000  │          │
│    │      │        │單位監管90分鐘，金額會自動│日        │埔分行（帳號：10│        │          │
│    │      │        │回復，致鄧玉玲陷於錯誤而匯│          │00000000000號） │        │          │
│    │      │        │款。                      │          │                │        │          │
├──┼───┼────┼─────────────┼─────┼────────┼────┼─────┤
│36  │張高秀│97年10月│撥打電話予張高秀雲，佯稱係│97年10月16│在台北市○○○路│850000  │（陳俊源）│
│    │雲    │16日至97│台北偵二隊「高志明」，因張│日        │6段387號景美郵局│        │王志吉    │
│    │      │年10月17│高秀雲遭冒用人頭洗錢，交保│          │旁交付予他人（自│        │甲○○    │
│    │      │        │須很多錢，再撥打電話予張高│          │稱「黃立維」檢察│        │蔡東育    │
│    │      │        │秀雲，佯稱係檢察官「黃立維│          │官之人）。      │        │許騰輝    │
│    │      │日      │」，要求支付金錢作為抵押，├─────┼────────┼────┤          │
│    │      │        │致張高秀雲陷於錯誤而付款及│97年10月17│林芝嘉華南商業銀│305000  │          │
│    │      │        │匯款。                    │日        │行內埔分行（帳號│        │          │
│    │      │        │                          │          │：000000000000號│        │          │
│    │      │        │                          │          │）              │        │          │
├──┼───┼────┼─────────────┼─────┼────────┼────┼─────┤
│37  │方子明│97年10月│撥打電話予方子明，佯稱係電│97年10月20│林芝嘉華南商業銀│260000  │（陳俊源）│
│    │      │20日    │信局人員，因有人冒用其證件│日        │行內埔分行（帳號│        │王志吉    │
│    │      │        │申請帳戶及電話，該帳戶涉嫌│          │：000000000000號│        │甲○○    │
│    │      │        │勒索案件，要求方子明北上說│          │）              │        │蔡東育    │
│    │      │        │明，並提供「江志川」檢察官│          │                │        │許騰輝    │
│    │      │        │電話供其查證，要求方子明匯│          │                │        │          │
│    │      │        │款至指定帳戶，否則將凍結其│          │                │        │          │
│    │      │        │郵局及台灣銀行帳戶，致方子│          │                │        │          │
│    │      │        │明陷於錯誤而匯款。        │          │                │        │          │
│    │      │        │                          │          │                │        │          │
│    │      │        │                          │          │                │        │          │
│    │      │        │                          │          │                │        │          │
│    │      │        │                          │          │                │        │          │
│    │      │        │                          │          │                │        │          │
│    │      │        │                          │          │                │        │          │
├──┼───┼────┼─────────────┼─────┼────────┼────┼─────┤
│38  │張玉菊│97年10月│撥打電話予張玉菊，佯稱係玉│97年10月21│林燕玉新光銀行萬│260,000 │（陳俊源）│
│    │      │21日    │山銀行人員，詢問是否委託「│日14時4分 │丹分行（帳號：09│        │王志吉    │
│    │      │        │陳政偉」領款，嗣撥打電話予│          │00000000000號） │        │甲○○    │
│    │      │        │張玉菊，佯稱係警官、科長、│          │                │        │蔡東育    │
│    │      │        │「黃立維」檢察官，因其帳戶│          │                │        │許騰輝    │
│    │      │        │涉及刑案，要凍結帳戶，要求│          │                │        │          │
│    │      │        │張玉菊將錢匯至指定帳戶，致│          │                │        │          │
│    │      │        │張玉菊陷於錯誤而匯款。    │          │                │        │          │
│    │      │        │                          │          │                │        │          │
│    │      │        │                          │          │                │        │          │
├──┼───┼────┼─────────────┼─────┼────────┼────┼─────┤
│39  │王麗花│97年10月│撥打電話予王麗花，佯稱係玉│97年10月22│在臺北市○○○路│0000000 │（陳俊源）│
│    │      │22日    │山銀行行員，稱他人持其證件│日        │與敦化南路路口之│        │王志吉    │
│    │      │        │至玉山銀行領款，再撥打電話│          │麥當勞交付現金予│        │甲○○    │
│    │      │        │予王麗花，佯稱係刑事科科長│          │自稱「黃國恩」之│        │蔡東育    │
│    │      │        │「林忠文」，稱王麗花遭人冒│          │人。            │        │許騰輝    │
│    │      │        │用身分開戶，並盜領2 千4 百│          │                │        │          │
│    │      │        │多萬，須分案調查，並將財產│          │                │        │          │
│    │      │        │凍結，嗣撥打電話予王麗花，│          │                │        │          │
│    │      │        │佯稱係「王明章」檢察官，稱│          │                │        │          │
│    │      │        │案件結束後再將錢返還，致王├─────┼────────┼────┤          │
│    │      │        │麗花陷於錯誤，而付款或匯款│97年10月22│交付現金予自稱「│0000000 │          │
│    │      │        │。嗣撥打電話予王麗花，佯稱│日        │黃國恩」之人。  │        │          │
│    │      │        │係法官「劉明賢」，稱王麗花├─────┼────────┼────┤          │
│    │      │        │在國泰世華銀行帳戶遭盜領40│97年10月23│在臺北市○○○路│0000000 │          │
│    │      │        │0 萬元，要求王麗花繳交保證│日        │鳳雛公園旁大廈交│        │          │
│    │      │        │金400 萬元，致王麗花陷於錯│          │付現金予自稱「陳│        │          │
│    │      │        │誤而匯款。                │          │德信」之人。    │        │          │
│    │      │        │                          ├─────┼────────┼────┤          │
│    │      │        │                          │97年10月27│在臺北市○○○路│0000000 │          │
│    │      │        │                          │日        │上之吉林公園交付│        │          │
│    │      │        │                          │          │現金予自稱「陳德│        │          │
│    │      │        │                          │          │信」之人。      │        │          │
│    │      │        │                          ├─────┼────────┼────┤          │
│    │      │        │                          │97年10月28│蔡東育中華郵政股│0000000 │          │
│    │      │        │                          │日        │份有限公司高雄左│        │          │
│    │      │        │                          │          │營新莊仔郵局（帳│        │          │
│    │      │        │                          │          │號：0000000-000 │        │          │
│    │      │        │                          │          │7597號）        │        │          │
│    │      │        │                          ├─────┼────────┼────┤          │
│    │      │        │                          │97年10月29│鄧允智中華郵政股│900000  │          │
│    │      │        │                          │日15時13分│份有限公司西甲郵│        │          │
│    │      │        │                          │          │局（帳號：004136│        │          │
│    │      │        │                          │          │0-0000000號）   │        │          │
├──┼───┼────┼─────────────┼─────┼────────┼────┼─────┤
│40  │郭憶如│97年10月│撥打電話予郭憶如，佯稱係台│97年10月27│吳玉萍華南商業銀│500000  │（陳俊源）│
│    │      │24日至10│北地檢署檢察官，因郭憶如之│日        │行壢昌分行（帳號│        │王志吉    │
│    │      │月29日  │帳戶涉犯詐欺案件，郭憶如所│          │：000000000000號│        │甲○○    │
│    │      │        │有存款均需監管，並由法務部│          │）              │        │蔡東育    │
│    │      │        │執行處執行，致郭憶如陷於錯├─────┼────────┼────┤許騰輝    │
│    │      │        │誤而匯款。                │97年10月28│丁麒華渣打國際商│未成功  │          │
│    │      │        │                          │日        │業銀行東海分行（│        │          │
│    │      │        │                          │          │帳號：0000000000│        │          │
│    │      │        │                          │          │771號）         │        │          │
│    │      │        │                          ├─────┼────────┼────┤          │
│    │      │        │                          │97年10月29│劉憶霜合作金庫商│120000  │          │
│    │      │        │                          │日        │業銀行屏東分行（│        │          │
│    │      │        │                          │          │帳號：000-000000│        │          │
│    │      │        │                          │          │6127號）        │        │          │
│    │      │        │                          │          │                │        │          │
├──┼───┼────┼─────────────┼─────┼────────┼────┼─────┤
│41  │潘施診│97年10月│撥打電話予潘施診，佯稱係台│97年10月28│李視華國泰世華商│210000  │（陳俊源）│
│    │      │28日    │北市刑事組人員，因其先生以│日12時10分│業銀行前金分行（│        │甲○○    │
│    │      │        │假身份證購買房屋，須支付金│          │帳號：0000000000│        │          │
│    │      │        │錢處理，否則須走法院，致潘│          │48號）          │        │          │
│    │      │        │施診陷於錯誤而匯款。      │          │                │        │          │
├──┼───┼────┼─────────────┼─────┼────────┼────┼─────┤
│42  │王翠玲│97年11月│撥打電話予王翠玲，佯稱係臺│97年11月3 │馬建國彰化商業銀│70000   │（陳俊源）│
│    │      │3日     │中市中區警察，稱王翠玲身份│日12時50分│行高雄分行（帳號│        │王志吉    │
│    │      │        │證遭冒用開戶，再撥打電話予│          │：00000000000000│        │甲○○    │
│    │      │        │王翠玲，佯稱係書記官「劉秀│          │80號）          │        │          │
│    │      │        │霞」，指示王翠玲將銀行帳戶│          │                │        │          │
│    │      │        │內之錢領出，匯款至指定帳戶│          │                │        │          │
│    │      │        │以便作金融監管，致王翠玲陷│          │                │        │          │
│    │      │        │於錯誤而匯款。            │          │                │        │          │
├──┼───┼────┼─────────────┼─────┼────────┼────┼─────┤
│43  │林薛輔│97年11月│撥打電話予林薛輔英，佯稱係│97年11月4 │馬建國彰化商業銀│350000  │（陳俊源）│
│    │英    │4日     │臺北縣中和分局「林忠文」組│日13時20分│行高雄分行（帳號│        │王志吉    │
│    │      │        │長，因林薛輔英涉及洗錢，須│          │：00000000000000│        │甲○○    │
│    │      │        │將錢領出匯至指定銀行統一保│          │80號）          │        │          │
│    │      │        │管，再交予檢察官處理，若檢│          │                │        │          │
│    │      │        │察官確認無誤後，會將錢返還│          │                │        │          │
│    │      │        │，致林薛輔英陷於錯誤而匯款│          │                │        │          │
│    │      │        │。                        │          │                │        │          │
├──┼───┼────┼─────────────┼─────┼────────┼────┼─────┤
│44  │洪清龍│97年11月│撥打電話予洪清龍，佯稱係台│97年11 月 │丙○○京城銀行新│100000  │（陳俊源）│
│    │      │10日    │北刑事偵二隊科長「林中文」│10日      │營分行（帳號：00│（因銀行│王志吉    │
│    │      │        │，因洪清龍個人資料在玉山銀│          │0000000000號）  │凍結，洪│甲○○    │
│    │      │        │行永和分行遭冒用開戶，及其│          │                │清龍有領│          │
│    │      │        │在萬泰銀行有人頭帳戶，牽連│          │                │回該10萬│          │
│    │      │        │洗錢案後，並將電話轉給台北│          │                │元）    │          │
│    │      │        │地院「王明章」接聽，表示洪│          │                │        │          │
│    │      │        │清龍經傳喚未到，要分案調查│          │                │        │          │
│    │      │        │，需要凍結資金，有特殊管道│          │                │        │          │
│    │      │        │不用被凍結，需匯款至指定帳│          │                │        │          │
│    │      │        │戶，致洪清龍陷於錯誤而匯款│          │                │        │          │
│    │      │        │。                        │          │                │        │          │
├──┼───┼────┼─────────────┼─────┼────────┼────┼─────┤
│45  │林黃淑│97年11月│撥打電話予林黃淑瓊，佯稱係│97年11月11│丙○○中華郵政股│350000  │（陳俊源）│
│    │瓊    │11日    │玉山銀行行員，稱有人要提領│日        │份有限公司新營中│        │王志吉    │
│    │      │        │其在玉山銀行帳戶內之80幾萬│          │山路郵局（帳號：│        │甲○○    │
│    │      │        │元，再將電話轉由佯稱係「王│          │0000000-0000000 │        │          │
│    │      │        │建章」檢察官，要求林黃淑瓊│          │號）            │        │          │
│    │      │        │將存款轉至所指定之帳戶內監│          │                │        │          │
│    │      │        │管，致林黃淑瓊陷於錯誤而匯│          │                │        │          │
│    │      │        │款。                      │          │                │        │          │
└──┴───┴────┴─────────────┴─────┴────────┴────┴─────┘
 附表二
┌──┬─────────────────┬──────────┬───┐
│編號│銀行名稱                          │帳號                │戶名  │
├──┼─────────────────┼──────────┼───┤
│1   │中國信託商業銀行台中分行          │000000000062        │周宗毅│
├──┼─────────────────┼──────────┼───┤
│2   │中華郵政股份有限公司歸仁郵局      │00000000000000      │陳朝源│
├──┼─────────────────┼──────────┼───┤
│3   │國泰世華商業銀行四維分行          │00000000000000      │權育鈴│
├──┼─────────────────┼──────────┼───┤
│4   │玉山商業銀行澄清分行              │0000000000000       │王耀葦│
├──┼─────────────────┼──────────┼───┤
│5   │中國信託商業銀行江翠簡分行        │000000000000        │李垣志│
├──┼─────────────────┼──────────┼───┤
│6   │彰化銀行商業銀行中崙分行          │000-00000000000000  │羅偉豪│
├──┼─────────────────┼──────────┼───┤
│7   │中國信託商業銀行汐止分行          │000000000000        │張新凱│
├──┼─────────────────┼──────────┼───┤
│8   │中國信託商業銀行嘉義分行          │000000000094        │邱榮德│
├──┼─────────────────┼──────────┼───┤
│9   │合作金庫商業銀行新興分行          │000-00000000000000  │王耀葦│
├──┼─────────────────┼──────────┼───┤
│10  │中華郵政股份有限公司前鎮分局      │0000000-0000000     │黃湘伊│
├──┼─────────────────┼──────────┼───┤
│11  │第一銀行商業銀行朴子分行          │00000000000         │邱榮德│
├──┼─────────────────┼──────────┼───┤
│12  │彰化商業銀行新竹分行              │000-00000000000000  │王國璋│
├──┼─────────────────┼──────────┼───┤
│13  │華南商業銀行光華分行              │000-000000000000    │張宏銘│
├──┼─────────────────┼──────────┼───┤
│14  │第一商業銀行花蓮分行              │0000000-00000000000 │王儷嫺│
├──┼─────────────────┼──────────┼───┤
│15  │合作金庫商業銀行新興分行          │0000000000000010    │張宏銘│
├──┼─────────────────┼──────────┼───┤
│16  │中華郵政股份有限公司旗津郵局      │00000000000000      │李家宏│
├──┼─────────────────┼──────────┼───┤
│17  │中華郵政股份有限公司台南原佃郵局  │0000000-0000000     │蔡錦銘│
├──┼─────────────────┼──────────┼───┤
│18  │中華郵政股份有限公司高雄鹽埕郵局  │0000000-0000000     │黃思茹│
├──┼─────────────────┼──────────┼───┤
│19  │彰化商業銀行桃園分行              │000-00000000000000  │邱國文│
├──┼─────────────────┼──────────┼───┤
│20  │渣打國際商業銀行會稽分行          │00000000000000000   │邱國文│
├──┼─────────────────┼──────────┼───┤
│21  │中華郵政股份有限公司鳳山鳳松路郵局│0000000-0000000     │邱文雄│
├──┼─────────────────┼──────────┼───┤
│22  │第一商業銀行屏東分行              │00000000000         │周志華│
├──┼─────────────────┼──────────┼───┤
│23  │中華郵政股份有限公司萬丹郵局      │0000000-0000000     │施俊吉│
├──┼─────────────────┼──────────┼───┤
│24  │華南商業銀行屏東分行              │000-000000000000    │呂玉卿│
├──┼─────────────────┼──────────┼───┤
│25  │玉山商業銀行內埔分行              │808-0000000000000   │林姿嘉│
├──┼─────────────────┼──────────┼───┤
│26  │華南商業銀行內埔分行              │000000000000        │林芝嘉│
├──┼─────────────────┼──────────┼───┤
│27  │新光商業銀行萬丹分行              │000-0000000000000   │林燕玉│
├──┼─────────────────┼──────────┼───┤
│28  │中華股份有限公司新莊仔郵局        │0000000-0007597     │蔡東育│
├──┼─────────────────┼──────────┼───┤
│39  │合作金庫商業銀行屏東分行          │0000000000000       │劉憶霜│
├──┼─────────────────┼──────────┼───┤
│30  │中華股份有限公司西甲郵局          │0000000-0000000     │鄧允智│
├──┼─────────────────┼──────────┼───┤
│31  │國泰世華商業銀行前金分行          │000000000048        │李視華│
├──┼─────────────────┼──────────┼───┤
│32  │中華股份有限公司嘉義福全郵局      │0000000-0000000     │黃國宏│
├──┼─────────────────┼──────────┼───┤
│33  │京城商業銀行新營分行              │000000000000        │丙○○│
├──┼─────────────────┼──────────┼───┤
│34  │中華股份有限公司新營中山路郵局    │0000000-0000000     │丙○○│
├──┼─────────────────┼──────────┼───┤
│35  │合作金庫商業銀行屏東分行          │000-0000000000683   │羅文賢│
└──┴─────────────────┴──────────┴───┘
 附表三
┌─┬───────────────┬──────────────────────────────┐
│編│犯罪事實                      │證據出處                                                    │
│號│                              │                                                            │
├─┼───────────────┼──────────────────────────────┤
│1 │附表一編號1吳偉雄遭詐騙之事實 │證人吳偉雄警詢證述（見警二卷第9至10頁）                   │
│  │                              │郵政國內匯款執據（見警二卷第11頁）                        │
│  │                              │陳璽如之中華郵政股份有限公司新富郵局帳號：00000000000000號│
│  │                              │  開戶資料、交易明細（見警二卷第173至178頁）                │
├─┼───────────────┼──────────────────────────────┤
│2 │附表一編號2 鄭孫素雲遭詐騙之事│證人鄭孫素雲警詢證述。（見警一卷第64至66頁）              │
│  │實                            │中國信託台幣存提交易憑證。（見警一卷第78頁）              │
│  │                              │李垣志之中國信託商業銀行江翠簡易分行帳號：00000000000 號之│
│  │                              │  開戶資料、帳戶歷史交易查詢（見偵二卷第22至26頁）          │
├─┼───────────────┼──────────────────────────────┤
│3 │附表一編號3 古正偉遭詐騙之事實│證人古正偉警詢證述（見偵二卷第271至272頁）                │
│  │                              │中國信託商業銀行自動櫃員機交易明細7 張（見偵二卷第273 至  │
│  │                              │  274 頁）                                                  │
│  │                              │劉志和之中國信託商業銀行新莊分行帳號：000-000000000000號開│
│  │                              │  戶資料、帳戶歷史交易明細表（見偵二卷第44至50頁）          │
│  │                              │周宗毅之中國信託商業銀行台中分行帳號：000000000062號開戶資│
│  │                              │  料、帳戶歷史交易明細表（見偵一卷第180至184頁）            │
├─┼───────────────┼──────────────────────────────┤
│4 │附表一編號4黃金堂遭詐騙之事實 │證人黃金堂警詢證述（見偵六卷第221至223頁）                │
│  │                              │周宗毅之中國信託商業銀行台中分行帳號：000000000062號開戶資│
│  │                              │  料、帳戶歷史交易明細表（見偵一卷第180至184頁）            │
├─┼───────────────┼──────────────────────────────┤
│5 │附表一編號5陳麗美遭詐騙之事實 │證人陳麗美警詢證述（見偵六卷第110至112頁）                │
│  │                              │中國信託商業銀行台幣存提交易憑證（見偵六卷第113頁）       │
│  │                              │李垣志之中國信託商業銀行江翠簡易分行帳號：00000000000 號之│
│  │                              │  開戶資料、帳戶歷史交易查詢（見偵二卷第22至26頁）          │
├─┼───────────────┼──────────────────────────────┤
│6 │附表一編號6賴寶桂遭詐騙之事實 │證人賴寶桂警詢證述（見偵二卷第281頁）                     │
│  │                              │郵政國內匯款執據（見偵二卷第283頁）                       │
│  │                              │陳朝源之中華郵政股份有限公司歸仁郵局帳號：00000000000000號│
│  │                              │  開戶資料、交易明細（見偵一卷第197至198頁）                │
├─┼───────────────┼──────────────────────────────┤
│7 │附表一編號7陳金葉遭詐騙之事實 │證人陳金葉警詢證述（見警一卷第81至82頁）                  │
│  │                              │中國信託商業銀行台幣存提交易憑證（見警一卷第84頁）        │
│  │                              │張新凱之中國信託商業銀行汐止分行帳號：000000000000號開戶資│
│  │                              │  料、帳戶歷史交易查詢（偵二卷第148至152頁、159頁）         │
│  │                              │                                                            │
├─┼───────────────┼──────────────────────────────┤
│8 │附表一編號8 楊琬伶遭詐騙之事實│證人楊婉伶警詢證述（見警一卷第62至63頁）                  │
│  │                              │郵政自動櫃員機交易明細表（見偵三卷第3頁）                 │
│  │                              │權育鈴之國泰世華商業銀行四維分行帳號：000-000000000000號開│
│  │                              │  戶資料、交易明細（見警二卷第76頁、82頁）                  │
│  │                              │                                                            │
├─┼───────────────┼──────────────────────────────┤
│9 │附表一編號9 王俊皓遭詐騙之事實│證人王俊皓警詢證述（見警二卷第96至97頁）                  │
│  │                              │郵政自動櫃員機交易明細表（見警二卷第98頁）                │
│  │                              │渣打銀行自動櫃員機交易明細表（見警二卷第98頁）            │
│  │                              │權育鈴之國泰世華商業銀行四維分行帳號：000-000000000000號開│
│  │                              │  戶資料、交易明細（見警二卷第76頁、82頁）                  │
│  │                              │張惟捷渣打國際商業銀行帳號：000-00000000000 號開戶資料、交│
│  │                              │  易明細（見警三卷第46頁、48頁）                            │
├─┼───────────────┼──────────────────────────────┤
│10│附表一編號10陳婧遭詐騙之事實  │證人陳婧警詢證述（見偵六卷第182至184頁）                  │
│  │                              │彰化銀行匯款回條聯（見偵六卷第185頁）                     │
│  │                              │權育鈴之國泰世華商業銀行四維分行帳號：000-000000000000號開│
│  │                              │  戶資料、交易明細（見警二卷第76頁、82頁）                  │
├─┼───────────────┼──────────────────────────────┤
│11│附表一編號11陳盈臻遭詐騙之事實│證人陳盈臻警詢證述（見警二卷第92至93頁）                  │
│  │                              │陳盈臻郵政儲金簿影本（見警二卷第94至95頁）                │
│  │                              │權育鈴之國泰世華商業銀行四維分行帳號：000-000000000000號開│
│  │                              │  戶資料、交易明細（見警二卷第76頁、82頁）                  │
├─┼───────────────┼──────────────────────────────┤
│12│附表一編號12劉泓廷遭詐騙之事實│證人劉泓廷警詢證述（見警一卷第79至80頁））                │
│  │                              │郵政自動櫃員機交易明細表（見偵三卷第18頁）                │
│  │                              │羅偉豪之彰化商業銀行中崙分行帳號：000-00000000000000號開戶│
│  │                              │  資料、交易明細（見偵二卷第59至62頁）                      │
│  │                              │高政雄之台灣中小企業銀行新店分行帳號：000-0000000000號開戶│
│  │                              │  資料、交易明細（見偵二卷79至80頁）                        │
├─┼───────────────┼──────────────────────────────┤
│13│附表一編號13楊楚彬遭詐騙之事實│證人楊楚彬警詢證述（見偵三卷第124至125頁）                │
│  │                              │台北富邦銀行自動櫃員機交易明細單2張（見偵三卷第126頁）    │
│  │                              │合作金庫銀行自動櫃員機交易明細單（見偵三卷第126頁）       │
│  │                              │兆豐國際商業銀行國內匯款申請書（見偵三卷第126頁）         │
│  │                              │張宏銘之華南商業銀行光華分行帳號：0000000000000010號開戶資│
│  │                              │  料、存款往來明細表（見警二卷第116至118頁）                │
│  │                              │王昆進之中華郵政股份有限公司麻豆郵局新營36支局帳號：019136│
│  │                              │  0-0000000 號開戶資料、交易明細（見警三卷第484至486頁）    │
│  │                              │曾博忠之台北富邦商業銀行高雄分行帳號：000000000013號開戶資│
│  │                              │  料、交易明細（見警三卷第492頁、494頁）                    │
├─┼───────────────┼──────────────────────────────┤
│14│附表一編號14余秋月遭詐騙之事實│證人余秋月警詢證述（見偵六卷第160至162頁）                │
│  │                              │邱榮德第一商業銀行朴子分行帳號：00000000000 號開戶資料、交│
│  │                              │  易明細（見偵二卷第229至230頁）                            │
├─┼───────────────┼──────────────────────────────┤
│15│附表一編號15蔡秀珍遭詐騙之事實│證人蔡秀珍警詢證述（見偵六卷第208至210頁）                │
│  │                              │自動化服務機器跨行轉帳交易明細資料（見偵二卷第210頁）     │
├─┼───────────────┼──────────────────────────────┤
│16│附表一編號16黃栗芬遭詐騙之事實│證人黃栗芬警詢證述（見警一卷第93頁）                      │
│  │                              │台灣銀行匯出匯款回條聯（見警一卷第94頁）                  │
│  │                              │邱榮德之中國信託商業銀行嘉義分行帳號；000000000094號開戶資│
│  │                              │  料、帳戶歷史交易明細（見偵二卷第202 至204 頁）            │
├─┼───────────────┼──────────────────────────────┤
│17│附表一編號17許秀琴遭詐騙之事實│證人許秀琴警詢證述（見警一卷第95頁）                      │
│  │                              │郵政國內匯款執據（見警一卷第96頁）                        │
│  │                              │黃湘伊之中華郵政股份有限公司前鎮郵局帳號：0000000-0000000 │
│  │                              │  號開戶資料、帳戶最近交易資料（見警二卷第156至157頁）      │
├─┼───────────────┼──────────────────────────────┤
│18│附表一編號18蔡志伸遭詐騙之事實│證人蔡志伸警詢證述（見偵六卷P217至219頁）                 │
│  │                              │自動化服務機器跨行轉帳交易明細資料（見偵二卷第210頁）     │
├─┼───────────────┼──────────────────────────────┤
│19│附表一編號19黃琬庭遭詐騙之事實│證人黃琬庭警詢證述（見偵三卷第38頁）                      │
│  │                              │郵政跨行匯款申請書（見偵三卷第39頁）                      │
│  │                              │王國璋之彰化銀行新竹分行帳號：00000000000000號開戶資料、交│
│  │                              │  易明細（見警三卷第60至62頁）                              │
├─┼───────────────┼──────────────────────────────┤
│20│附表一編號20吳筱蘭遭詐騙之事實│證人吳筱蘭警詢證述（見警二卷第35至36頁）                  │
│  │                              │合作金庫銀行存款憑條2張（見警二卷第37至38頁）             │
│  │                              │玉山銀行存款憑條2張（見警二卷第37至38頁）                 │
│  │                              │呂振華玉山銀行中壢分行帳號：0000000000000 號開戶資料、交易│
│  │                              │  明細（見警三卷第509至512頁）                              │
│  │                              │呂振華合作金庫中壢分行帳號：0000000000667 號開戶帳戶、交易│
│  │                              │  明細（見警三卷第516頁、520頁）                            │
│  │                              │張宏銘合作金庫新興分行帳號：0000000000673 號（見警二卷第  │
│  │                              │  110 至111頁）                                             │
├─┼───────────────┼──────────────────────────────┤
│21│附表一編號21許志恆遭詐騙之事實│證人許志恆警詢證述（見偵三卷第68頁）                      │
│  │                              │第一銀行自動櫃員機交易明細單（見偵三卷第69頁）            │
│  │                              │王儷嫺第一商業銀行花蓮分行帳號：00000000000000號開戶資料、│
│  │                              │  交易明細（見警三卷第96至98頁）                            │
├─┼───────────────┼──────────────────────────────┤
│22│附表一編號22葉志豪遭詐騙之事實│證人葉志豪警詢證述（見偵六卷第214頁）                     │
│  │                              │自動化服務機器跨行轉帳交易明細資料（見警三卷第104頁）     │
│  │                              │王儷嫺第一商業銀行花蓮分行帳號：00000000000000號開戶資料、│
│  │                              │  交易明細（見警三卷第96至98頁）                            │
├─┼───────────────┼──────────────────────────────┤
│23│附表一編號23賴科翰遭詐騙之事實│證人賴科翰警詢證述（見偵六卷第232至234頁）                │
│  │                              │自動化服務機器跨行轉帳交易明細資料（見警三卷第104頁）     │
│  │                              │王儷嫺之第一商業銀行花蓮分行帳號：00000000000000號開戶資料│
│  │                              │  、交易明細（見警三卷第96至98頁）                          │
├─┼───────────────┼──────────────────────────────┤
│24│附表一編號24施仁勇遭詐騙之事實│證人施仁勇警詢證述（見偵六卷第226至228頁）                │
│  │                              │自動化服務機器跨行轉帳交易明細資料（見警三卷第104頁）     │
│  │                              │王儷嫺之第一商業銀行花蓮分行帳號：00000000000000號開戶資料│
│  │                              │  、交易明細（見警三卷第96至98頁）                          │
├─┼───────────────┼──────────────────────────────┤
│25│附表一編號25韓毓琇遭詐騙之事實│證人韓毓琇警詢證述（見偵三卷第48頁）                      │
│  │                              │李家宏之中華郵政股份有限公司旗津郵局帳號：00000000000000號│
│  │                              │  開戶資料、交易明細（見警三卷第120至122頁）                │
├─┼───────────────┼──────────────────────────────┤
│26│附表一編號26陳予為遭詐騙之事實│證人陳予為警詢證述（見偵三卷第104頁）                     │
│  │                              │華南銀行自動櫃員機交易明細表2張（見偵三卷第105頁）        │
│  │                              │台新銀行自動櫃員機交易明細表4張（見偵三卷第105頁）        │
│  │                              │第一銀行自動櫃員機交易明細表（見偵三卷第105頁）           │
│  │                              │劉裕聰之華南銀行內壢分行帳號：000-0000000000000000號開戶資│
│  │                              │  料、交易明細（見警三卷第180至183頁）                      │
│  │                              │邱國文之渣打國際商業銀行會稽分行帳號0000000000000 開戶資料│
│  │                              │  、交易明細（見警三卷第193至196頁）                        │
│  │                              │謝秀婷之台新商業銀行光華分行帳號00000000002171號開戶資料、│
│  │                              │  交易明細（見警三卷第221至223頁）                          │
├─┼───────────────┼──────────────────────────────┤
│27│附表一編號27林添成遭詐騙之事實│證人林添成警詢證述（見偵三卷第51至52頁）                  │
│  │                              │華南銀行自動櫃員機交易明細單5張（見偵三卷第54至56頁）     │
│  │                              │台新銀行自動櫃員機交易明細單1張（見偵三卷第57頁）         │
│  │                              │合作金庫自動櫃員機交易明細單3張（見偵三卷第58至59頁）     │
│  │                              │自動化服務機器跨行轉帳交易明細資料（見警三卷第217頁）     │
│  │                              │蔡錦銘之中華郵政股份有限公司台南原佃郵局帳號：0000000-0000│
│  │                              │  651號開戶資料、交易明細（見警三卷第141 至142 頁）         │
│  │                              │黃思茹之中華郵政股份有限公司高雄鹽埕郵局帳號：0000000-0000│
│  │                              │  893 號開戶資料、交易明細（見警三卷第157 至159 頁）        │
│  │                              │劉裕聰之華南銀行內壢分行帳號：000-0000000000000000號開戶資│
│  │                              │  料、交易明細（見警三卷第180 至183 頁）                    │
│  │                              │邱國文之彰化商業銀行桃園分行帳號：000-00000000000000號開戶│
│  │                              │  資料、交易明細（見警三卷第185 至189 頁）                  │
│  │                              │邱國文之渣打國際商業銀行會稽分行帳號0000000000000 號開戶資│
│  │                              │  料、交易明細（見警三卷第193 至196 頁）                    │
│  │                              │彭凱麟之萬泰商業銀行竹科分行帳號：000-000000000009號開戶資│
│  │                              │  料、交易明細（見警三卷第211 至213 頁、216 頁）            │
│  │                              │謝秀婷之台新國際商業銀行帳號：00000000002171號交易明細（見│
│  │                              │  警三卷第222至223頁）                                      │
├─┼───────────────┼──────────────────────────────┤
│28│附表一編號28鍾裕美遭詐騙之事實│證人鍾裕美警詢證述（見警二卷第55至57頁）                  │
│  │                              │跨行匯款交易明細表（見警三卷第444頁）                     │
│  │                              │蔡錦銘之中華郵政股份有限公司台南原佃郵局帳號：0000000-0000│
│  │                              │  651號開戶資料、交易明細（見警三卷第141 至142 頁）         │
│  │                              │林吉茹之第一商業銀行善化分行帳號：000-00000000003號開戶資 │
│  │                              │  料、交易明細（見警三卷第530至532頁）                      │
├─┼───────────────┼──────────────────────────────┤
│29│附表一編號29彭秀圓遭詐騙之事實│證人彭秀圓警詢證據（見警二卷第144至145頁）                │
│  │                              │郵政國內匯款執據（見警二卷第146頁）                       │
│  │                              │邱文雄之中華郵政股份有限公司鳳山郵局帳號：0000000-0000000 │
│  │                              │  號開戶資料、交易明細（見警二卷第140頁、142頁）            │
├─┼───────────────┼──────────────────────────────┤
│30│附表一編號30鄭月娥遭詐騙之事實│證人鄭月娥警詢證述（見警一卷第102頁）                     │
│  │                              │第一銀行自動櫃員機交易明細表（見警一卷第103頁）           │
│  │                              │中國信託自動櫃員機交易明細表（見警一卷第103頁）           │
│  │                              │周志華之第一商業銀行屏東分行帳號：000-00000000008 號開戶資│
│  │                              │  料、交易明細（見警三卷第265 至267 頁）                    │
│  │                              │許傑棠之臺灣中小企業銀行土城分行帳號：000-000000000000號開│
│  │                              │  戶資料、交易明細（見警三卷第319頁、321頁）                │
├─┼───────────────┼──────────────────────────────┤
│31│附表一編號31林秀英遭詐騙之事實│證人林秀英警詢、偵訊證述（見警二卷第12頁至16頁、偵十二卷第│
│  │                              │  147 至149 頁、偵十三卷第17至18頁）                        │
│  │                              │郵政國內匯款執據（見警二卷第17頁）                        │
│  │                              │華南商業銀行活期性存款存款憑條（見警二卷第18頁）          │
│  │                              │呂玉卿之華南商業銀行屏東分行帳號：000000000000號開戶資料、│
│  │                              │  交易明細（見警三卷第283至284頁）                          │
│  │                              │蔡東育之中華郵政股份有限公司高雄左營新莊仔郵局帳號：0041  │
│  │                              │  000-0000000 號開戶資料、交易明細（見警三卷第351 至353頁） │
├─┼───────────────┼──────────────────────────────┤
│32│附表一編號32李麗娟遭詐騙之事實│證人李麗娟警詢證述（見警二卷第33至36頁）                  │
│  │                              │華南商業銀行活期性存款存款憑條（見警二卷第21頁）          │
│  │                              │呂玉卿之華南商業銀行屏東分行帳號：000000000000號開戶資料、│
│  │                              │  交易明細（見警三卷第283至284頁）                          │
├─┼───────────────┼──────────────────────────────┤
│33│附表一編號33林瑞英遭詐騙之事實│證人林瑞英警詢、偵訊證述（見偵八卷第3至5頁、29頁）        │
│  │                              │永豐銀行匯款委託書（見偵八卷第13頁）                      │
│  │                              │郵政國內匯款執據（見偵八卷第14頁）                        │
│  │                              │蔡東育之中華郵政股份有限公司高雄左營新莊仔郵局帳號：004155│
│  │                              │  0-0000000 號開戶資料、交易明細（見警三卷第351 至353頁）   │
│  │                              │黃國宏之中華郵政股份有限公司嘉義福全郵局帳號：0000000-0000│
│  │                              │   626號開戶資料、交易明細（見警三卷第401頁、403頁）        │
├─┼───────────────┼──────────────────────────────┤
│34│附表一編號34林玉茹遭詐騙之事實│證人林玉茹警詢證述（見偵三卷第97頁）                      │
│  │                              │郵政國內匯款執據（見偵三卷第88頁）                        │
│  │                              │施俊吉之中華郵政股份有限公司萬丹郵局帳號：0000000-0000000 │
│  │                              │  號開戶資料、交易明細（見警三卷第270至371頁）              │
├─┼───────────────┼──────────────────────────────┤
│35│附表一編號35鄧玉玲遭詐騙之事實│證人鄧玉玲警詢證述（見偵六卷第140至142頁）                │
│  │                              │羅文賢之合作金庫屏東分行帳號：0000000000863號開戶資料、最 │
│  │                              │  近存款交易資料（見警三卷第503至505頁）                    │
│  │                              │林姿嘉之玉山銀行內埔簡易分行帳號：0000000000000號開戶資料 │
│  │                              │、資金往來明細（見警三卷第288至297頁）                      │
├─┼───────────────┼──────────────────────────────┤
│36│附表一編號36張高秀雲遭詐騙之事│證人張高秀雲警詢證述（見偵三卷第113頁）                   │
│  │實                            │林芝嘉之華南商業銀行內埔分行帳號：000000000000號開戶資料、│
│  │                              │  帳號交易往來明細（見警三卷第310至311頁）                  │
├─┼───────────────┼──────────────────────────────┤
│37│附表一編號37方子明遭詐騙之事實│證人方子明警詢證述（見偵三卷第142頁）                     │
│  │                              │郵政跨行匯款申請書（見偵三卷第143頁）                     │
│  │                              │林芝嘉之華南商業銀行內埔分行帳號：000000000000號開戶資料  │
│  │                              │   帳號交易往來明細（見警三卷第310至311頁）                 │
├─┼───────────────┼──────────────────────────────┤
│38│附表一編號38張玉菊遭詐騙之事實│證人張玉菊警詢證述（見警一卷第100至101頁）                │
│  │                              │新光銀行存入憑條（見警一卷第101頁）                       │
│  │                              │林燕玉之新光商業銀行萬丹分行帳號：0000000000000號開戶資料 │
│  │                              │  、交易往來明細（見警三卷第330至334頁）                    │
├─┼───────────────┼──────────────────────────────┤
│39│附表一編號39王麗花遭詐騙之事實│證人王麗花警詢、偵訊證述（見警二卷第44至46頁、偵九卷第17至│
│  │                              │  19頁）                                                    │
│  │                              │合作金庫商業銀行匯款申請書代收入傳票（見警二卷第53頁）    │
│  │                              │蔡東育之中華郵政股份有限公司高雄左營新莊仔郵局帳號：004155│
│  │                              │  0-0000000 號開戶資料、交易明細（見警三卷第351 至353頁）   │
│  │                              │鄧允智之中華郵政股份有限公司西甲郵局帳號：0000000-0000000 │
│  │                              │  號開戶資料、交易明細（見警三卷第366頁、368至369頁）       │
├─┼───────────────┼──────────────────────────────┤
│40│附表一編號40郭憶如遭詐騙之事實│證人郭憶如警詢證述（見警一卷第107至108頁）                │
│  │                              │臺灣銀行匯出匯款回條聯（見警一卷第108至109頁）            │
│  │                              │劉憶霜之合作金庫商業銀行屏東分行帳號：000-000000000號開戶 │
│  │                              │  資料、交易明細（見警三卷第358至359頁、361頁）             │
│  │                              │吳玉萍之華南商業銀行壢昌分行帳號：000000000000號開戶資料、│
│  │                              │  交易明細（見警三卷第386至387頁）                          │
│  │                              │丁麒華之渣打國際商業銀行東海分行帳號：0000000000071號開戶 │
│  │                              │  資料、交易明細（見警三卷第394頁至396頁）                  │
├─┼───────────────┼──────────────────────────────┤
│41│附表一編號41潘施診遭詐騙之事實│證人潘施診警詢證述（見警一卷第115頁）                     │
│  │                              │國泰世華商業銀行存款存根（見警一卷第116頁）               │
│  │                              │李視華之國泰世華商業銀行前金分行帳號：000000000048號開戶資│
│  │                              │  料、交易往來明細（見警三卷第379至380頁）                  │
├─┼───────────────┼──────────────────────────────┤
│42│附表一編號42王翠玲遭詐騙之事實│證人王翠玲警詢、偵訊證述（見警五卷第1至2頁、偵十五卷第33至│
│  │                              │  34頁）                                                    │
│  │                              │郵政跨行匯款申請書（見警五卷第29頁）                      │
│  │                              │彰化銀行存摺存款交易明細查詢（見警五卷第19頁）            │
│  │                              │馬建國之彰化商業銀行高雄分行帳號：0000000000000080號開戶資│
│  │                              │  料、交易明細、存摺存款帳戶資料及交易明細查詢（見警四卷第16│
│  │                              │  至17頁、偵十五卷第32頁）                                  │
│  │                              │                                                            │
├─┼───────────────┼──────────────────────────────┤
│43│附表一編號43林薛輔英遭詐騙之事│證人林薛輔英警詢、偵訊證述（見警四卷第5至6頁、偵十六卷第35│
│  │實                            │  至36頁）                                                  │
│  │                              │臺灣土地銀匯款申請書（見警四卷第14頁）                    │
│  │                              │馬建國之彰化商業銀行高雄分行帳號：0000000000000080號開戶資│
│  │                              │  料、交易明細、存摺存款帳戶資料及交易明細查詢（見警四卷第16│
│  │                              │  至17頁、偵十五卷第32頁）                                  │
├─┼───────────────┼──────────────────────────────┤
│44│附表一編號44洪清龍遭詐騙之事實│證人洪清龍警詢證述（見偵六卷第147至148頁）                │
│  │                              │中國信託商業銀行匯款申請書（見偵六卷第149頁）             │
│  │                              │丙○○之京城銀行新營分行帳號：000000000000號開戶資料（見警│
│  │                              │  三卷第437頁）                                             │
├─┼───────────────┼──────────────────────────────┤
│45│附表一編號45林黃淑瓊遭詐騙之事│證人林黃淑瓊警詢證述（見偵六卷第133至134頁）              │
│  │實                            │臺灣土地銀行匯款申請書（見偵六卷第135頁）                 │
│  │                              │丙○○之中華郵政股份有限公司新營中山路郵局帳號：0000000-00│
│  │                              │  07953號開戶資料（見警三卷第441至442頁）                   │
└─┴───────────────┴──────────────────────────────┘
  附表四
 ┌─┬──────┬──────────────────────┐
 │編│犯罪事實    │主文                                        │
 │號│            │                                            │
 ├─┼──────┼──────────────────────┤
 │ 1│附表一編號1 │甲○○幫助犯詐欺取財罪，處有期徒刑參月。    │
 │  │            │鄭智仁幫助犯詐欺取財罪，處有期徒刑參月，如易│
 │  │            │科罰金，以新臺幣壹仟元折算壹日。            │
 ├─┼──────┼──────────────────────┤
 │ 2│附表一編號2 │甲○○共同犯詐欺取財罪，處有期徒刑玖月，扣案│
 │  │            │如附表五編號1至3所示之物均沒收。            │
 │  │            │王志吉共同犯詐欺取財罪，處有期徒刑玖月，扣案│
 │  │            │如附表五編號1 至3 所示之物均沒收。          │
 │  │            │蔡東育共同犯詐欺取財罪，處有期徒刑捌月，扣案│
 │  │            │如附表五編號1至3所示之物均沒收。            │
 ├─┼──────┼──────────────────────┤
 │ 3│附表一編號3 │甲○○共同犯詐欺取財罪，處有期徒刑肆月，扣案│
 │  │            │如附表五編號1 至2 所示之物均沒收。          │
 │  │            │王志吉共同犯詐欺取財罪，處有期徒刑肆月，扣案│
 │  │            │如附表五編號1 至2 所示之物均沒收。          │
 │  │            │鄭智仁共同犯詐欺取財罪，處有期徒刑參月，如易│
 │  │            │科罰金，以新臺幣壹仟元折算壹日，扣案如附表五│
 │  │            │編號1至2所示之物均沒收。                    │
 ├─┼──────┼──────────────────────┤
 │ 4│附表一編號4 │甲○○共同犯詐欺取財罪，處有期徒刑肆月，扣案│
 │  │            │如附表五編號1 至2 所示之物均沒收。          │
 │  │            │王志吉共同犯詐欺取財罪，處有期徒刑肆月，扣案│
 │  │            │如附表五編號1 至2 所示之物均沒收。          │
 │  │            │鄭智仁共同犯詐欺取財罪，處有期徒刑參月，如易│
 │  │            │科罰金，以新臺幣壹仟元折算壹日，扣案如附表五│
 │  │            │編號1至2所示之物均沒收。                    │
 ├─┼──────┼──────────────────────┤
 │ 5│附表一編號5 │甲○○共同犯詐欺取財罪，處有期徒刑柒月，扣案│
 │  │            │如附表五編號1 至3 所示之物均沒收。          │
 │  │            │王志吉共同犯詐欺取財罪，處有期徒刑柒月，扣案│
 │  │            │如附表五編號1 至3 所示之物均沒收。          │
 │  │            │蔡東育共同犯詐欺取財罪，處有期徒刑陸月，扣案│
 │  │            │如附表五編號1 至3 所示之物均沒收 。         │
 ├─┼──────┼──────────────────────┤
 │ 6│附表一編號6 │甲○○共同犯詐欺取財罪，處有期徒刑伍月，扣案│
 │  │            │如附表五編號1 至3 所示之物均沒收。          │
 │  │            │王志吉共同犯詐欺取財罪，處有期徒刑伍月，扣案│
 │  │            │如附表五編號1 至3 所示之物均沒收。          │
 │  │            │蔡東育共同犯詐欺取財罪，處有期徒刑肆月，扣案│
 │  │            │如附表五編號1 至3 所示之物均沒收。          │
 ├─┼──────┼──────────────────────┤
 │ 7│附表一編號7 │甲○○共同犯詐欺取財罪，處有期徒刑伍月，扣案│
 │  │            │如附表五編號1 至3 所示之物均沒收。          │
 │  │            │王志吉共同犯詐欺取財罪，處有期徒刑伍月，扣案│
 │  │            │如附表五編號1 至3 所示之物均沒收。          │
 │  │            │蔡東育共同犯詐欺取財罪，處有期徒刑肆月，扣案│
 │  │            │如附表五編號1 至3 所示之物均沒收。          │
 ├─┼──────┼──────────────────────┤
 │ 8│附表一編號8 │甲○○共同犯詐欺取財罪，處有期徒刑肆月，扣案│
 │  │            │如附表五編號1 至3 所示之物均沒收。          │
 │  │            │王志吉共同犯詐欺取財罪，處有期徒刑肆月，扣案│
 │  │            │如附表五編號1 至3 所示之物均沒收。          │
 │  │            │蔡東育共同犯詐欺取財罪，處有期徒刑參月，扣案│
 │  │            │如附表五編號1 至3 所示之物均沒收。          │
 │  │            │鄭智仁共同犯詐欺取財罪，處有期徒刑參月，如易│
 │  │            │科罰金，以新臺幣壹仟元折算壹日，扣案如附表五│
 │  │            │編號1至3所示之物均沒收。                    │
 ├─┼──────┼──────────────────────┤
 │ 9│附表一編號9 │甲○○共同犯詐欺取財罪，處有期徒刑肆月，扣案│
 │  │            │如附表五編號1 至3 所示之物均沒收。          │
 │  │            │王志吉共同犯詐欺取財罪，處有期徒刑肆月，扣案│
 │  │            │如附表五編號1 至3 所示之物均沒收。          │
 │  │            │蔡東育共同犯詐欺取財罪，處有期徒刑參月，扣案│
 │  │            │如附表五編號1 至3 所示之物均沒收。          │
 │  │            │鄭智仁共同犯詐欺取財罪，處有期徒刑參月，如易│
 │  │            │科罰金，以新臺幣壹仟元折算壹日，扣案如附表五│
 │  │            │編號1至3所示之物均沒收。                    │
 ├─┼──────┼──────────────────────┤
 │10│附表一編號10│甲○○共同犯詐欺取財罪，處有期徒刑伍月，扣案│
 │  │            │如附表五編號1 至3 所示之物均沒收。          │
 │  │            │王志吉共同犯詐欺取財罪，處有期徒刑伍月，扣案│
 │  │            │如附表五編號1 至3 所示之物均沒收。          │
 │  │            │蔡東育共同犯詐欺取財罪，處有期徒刑肆月，扣案│
 │  │            │如附表五編號1 至3 所示之物均沒收。          │
 │  │            │鄭智仁共同犯詐欺取財罪，處有期徒刑肆月，如易│
 │  │            │科罰金，以新臺幣壹仟元折算壹日，扣案如附表五│
 │  │            │編號1 至3 所示之物均沒收。                  │
 ├─┼──────┼──────────────────────┤
 │11│附表一編號11│甲○○共同犯詐欺取財罪，處有期徒刑肆月，扣案│
 │  │            │如附表五編號1 至3 所示之物均沒收。          │
 │  │            │王志吉共同犯詐欺取財罪，處有期徒刑肆月，扣案│
 │  │            │如附表五編號1 至3 所示之物均沒收。          │
 │  │            │蔡東育共同犯詐欺取財罪，處有期徒刑參月，扣案│
 │  │            │如附表五編號1 至3 所示之物均沒收。          │
 │  │            │鄭智仁共同犯詐欺取財罪，處有期徒刑參月，如易│
 │  │            │科罰金，以新臺幣壹仟元折算壹日，扣案如附表五│
 │  │            │編號1至3所示之物均沒收。                    │
 ├─┼──────┼──────────────────────┤
 │12│附表一編號12│甲○○共同犯詐欺取財罪，處有期徒刑伍月，扣案│
 │  │            │如附表五編號1 至3 所示之物均沒收。          │
 │  │            │王志吉共同犯詐欺取財罪，處有期徒刑伍月，扣案│
 │  │            │如附表五編號1 至3 所示之物均沒收。          │
 │  │            │蔡東育共同犯詐欺取財罪，處有期徒刑肆月，扣案│
 │  │            │如附表五編號1 至3 所示之物均沒收。          │
 │  │            │鄭智仁共同犯詐欺取財罪，處有期徒刑肆月，如易│
 │  │            │科罰金，以新臺幣壹仟元折算壹日，扣案如附表五│
 │  │            │編號1 至3 所示之物均沒收。                  │
 ├─┼──────┼──────────────────────┤
 │13│附表一編號13│甲○○共同犯詐欺取財罪，處有期徒刑陸月，扣案│
 │  │            │如附表五編號1 至3 所示之物均沒收。          │
 │  │            │王志吉共同犯詐欺取財罪，處有期徒刑陸月，扣案│
 │  │            │如附表五編號1 至3 所示之物均沒收。          │
 │  │            │蔡東育共同犯詐欺取財罪，處有期徒刑伍月，扣案│
 │  │            │如附表五編號1 至3 所示之物均沒收。          │
 │  │            │鄭智仁共同犯詐欺取財罪，處有期徒刑伍月，如易│
 │  │            │科罰金，以新臺幣壹仟元折算壹日，扣案如附表五│
 │  │            │編號1 至3 所示之物均沒收。                  │
 ├─┼──────┼──────────────────────┤
 │14│附表一編號14│甲○○共同犯詐欺取財罪，處有期徒刑伍月，扣案│
 │  │            │如附表五編號1 至3 所示之物均沒收。          │
 │  │            │王志吉共同犯詐欺取財罪，處有期徒刑伍月，扣案│
 │  │            │如附表五編號1 至3 所示之物均沒收。          │
 │  │            │蔡東育共同犯詐欺取財罪，處有期徒刑肆月，扣案│
 │  │            │如附表五編號1 至3 所示之物均沒收。          │
 ├─┼──────┼──────────────────────┤
 │15│附表一編號15│甲○○共同犯詐欺取財罪，處有期徒刑肆月，扣案│
 │  │            │如附表五編號1 至3 所示之物均沒收。          │
 │  │            │王志吉共同犯詐欺取財罪，處有期徒刑肆月，扣案│
 │  │            │如附表五編號1 至3 所示之物均沒收。          │
 │  │            │蔡東育共同犯詐欺取財罪，處有期徒刑參月，扣案│
 │  │            │如附表五編號1 至3 所示之物均沒收。          │
 │  │            │鄭智仁共同犯詐欺取財罪，處有期徒刑參月，如易│
 │  │            │科罰金，以新臺幣壹仟元折算壹日，扣案如附表五│
 │  │            │編號1至3所示之物均沒收。                    │
 ├─┼──────┼──────────────────────┤
 │16│附表一編號16│甲○○共同犯詐欺取財罪，處有期徒刑伍月，扣案│
 │  │            │如附表五編號1 至3 所示之物均沒收。          │
 │  │            │王志吉共同犯詐欺取財罪，處有期徒刑伍月，扣案│
 │  │            │如附表五編號1 至3 所示之物均沒收。          │
 │  │            │蔡東育共同犯詐欺取財罪，處有期徒刑肆月，扣案│
 │  │            │如附表五編號1 至3 所示之物均沒收。          │
 │  │            │鄭智仁共同犯詐欺取財罪，處有期徒刑肆月，如易│
 │  │            │科罰金，以新臺幣壹仟元折算壹日，扣案如附表五│
 │  │            │編號1 至3 所示之物均沒收。                  │
 ├─┼──────┼──────────────────────┤
 │17│附表一編號17│甲○○共同犯詐欺取財罪，處有期徒刑伍月，扣案│
 │  │            │如附表五編號1 至3 所示之物均沒收。          │
 │  │            │王志吉共同犯詐欺取財罪，處有期徒刑伍月，扣案│
 │  │            │如附表五編號1 至3 所示之物均沒收。          │
 │  │            │蔡東育共同犯詐欺取財罪，處有期徒刑肆月，扣案│
 │  │            │如附表五編號1 至3 所示之物均沒收。          │
 │  │            │鄭智仁共同犯詐欺取財罪，處有期徒刑肆月，如易│
 │  │            │科罰金，以新臺幣壹仟元折算壹日，扣案如附表五│
 │  │            │編號1 至3 所示之物均沒收。                  │
 ├─┼──────┼──────────────────────┤
 │18│附表一編號18│甲○○共同犯詐欺取財罪，處有期徒刑肆月，扣案│
 │  │            │如附表五編號1 至3 所示之物均沒收。          │
 │  │            │王志吉共同犯詐欺取財罪，處有期徒刑肆月，扣案│
 │  │            │如附表五編號1 至3 所示之物均沒收。          │
 │  │            │蔡東育共同犯詐欺取財罪，處有期徒刑參月，扣案│
 │  │            │如附表五編號1 至3 所示之物均沒收。          │
 │  │            │鄭智仁共同犯詐欺取財罪，處有期徒刑參月，如易│
 │  │            │科罰金，以新臺幣壹仟元折算壹日，扣案如附表五│
 │  │            │編號1至3所示之物均沒收。                    │
 ├─┼──────┼──────────────────────┤
 │19│附表一編號19│甲○○共同犯詐欺取財罪，處有期徒刑伍月，扣案│
 │  │            │如附表五編號1 至3 所示之物均沒收。          │
 │  │            │王志吉共同犯詐欺取財罪，處有期徒刑伍月，扣案│
 │  │            │如附表五編號1 至3 所示之物均沒收。          │
 │  │            │蔡東育共同犯詐欺取財罪，處有期徒刑肆月，扣案│
 │  │            │如附表五編號1 至3 所示之物均沒收。          │
 │  │            │鄭智仁共同犯詐欺取財罪，處有期徒刑肆月，如易│
 │  │            │科罰金，以新臺幣壹仟元折算壹日，扣案如附表五│
 │  │            │編號1 至3 所示之物均沒收。                  │
 ├─┼──────┼──────────────────────┤
 │20│附表一編號20│甲○○共同犯詐欺取財罪，處有期徒刑柒月，扣案│
 │  │            │如附表五編號1 至3 所示之物均沒收。          │
 │  │            │王志吉共同犯詐欺取財罪，處有期徒刑柒月，扣案│
 │  │            │如附表五編號1 至3 所示之物均沒收。          │
 │  │            │蔡東育共同犯詐欺取財罪，處有期徒刑陸月，扣案│
 │  │            │如附表五編號1 至3 所示之物均沒收。          │
 │  │            │鄭智仁共同犯詐欺取財罪，處有期徒刑陸月，如易│
 │  │            │科罰金，以新臺幣壹仟元折算壹日，扣案如附表五│
 │  │            │編號1 至3 所示之物均沒收。                  │
 ├─┼──────┼──────────────────────┤
 │21│附表一編號21│甲○○共同犯詐欺取財罪，處有期徒刑參月，扣案│
 │  │            │如附表五編號1 所示之物均沒收。              │
 ├─┼──────┼──────────────────────┤
 │22│附表一編號22│甲○○共同犯詐欺取財罪，處有期徒刑參月，扣案│
 │  │            │如附表五編號1 所示之物均沒收。              │
 ├─┼──────┼──────────────────────┤
 │23│附表一編號23│甲○○共同犯詐欺取財罪，處有期徒刑參月，扣案│
 │  │            │如附表五編號1 所示之物均沒收。              │
 ├─┼──────┼──────────────────────┤
 │24│附表一編號24│甲○○共同犯詐欺取財罪，處有期徒刑參月，扣案│
 │  │            │如附表五編號1 所示之物均沒收。              │
 ├─┼──────┼──────────────────────┤
 │25│附表一編號25│甲○○共同犯詐欺取財罪，處有期徒刑伍月，扣案│
 │  │            │如附表五編號1 至2 所示之物均沒收。          │
 │  │            │王志吉共同犯詐欺取財罪，處有期徒刑伍月，扣案│
 │  │            │如附表五編號1 至2 所示之物均沒收。          │
 ├─┼──────┼──────────────────────┤
 │26│附表一編號26│甲○○共同犯詐欺取財罪，處有期徒刑伍月，扣案│
 │  │            │如附表五編號1 至3 所示之物均沒收。          │
 │  │            │王志吉共同犯詐欺取財罪，處有期徒刑伍月，扣案│
 │  │            │如附表五編號1 至3 所示之物均沒收。          │
 │  │            │蔡東育共同犯詐欺取財罪，處有期徒刑肆月，扣案│
 │  │            │如附表五編號1 至3 所示之物均沒收。          │
 │  │            │鄭智仁共同犯詐欺取財罪，處有期徒刑肆月，如易│
 │  │            │科罰金，以新臺幣壹仟元折算壹日，扣案如附表五│
 │  │            │編號1 至3 所示之物均沒收。                  │
 ├─┼──────┼──────────────────────┤
 │27│附表一編號27│甲○○共同犯詐欺取財罪，處有期徒刑柒月，扣案│
 │  │            │如附表五編號1 至3 所示之物均沒收。          │
 │  │            │王志吉共同犯詐欺取財罪，處有期徒刑柒月，扣案│
 │  │            │如附表五編號1 至3 所示之物均沒收。          │
 │  │            │蔡東育共同犯詐欺取財罪，處有期徒刑陸月，扣案│
 │  │            │如附表五編號1 至3 所示之物均沒收。          │
 │  │            │鄭智仁共同犯詐欺取財罪，處有期徒刑陸月，如易│
 │  │            │科罰金，以新臺幣壹仟元折算壹日，扣案如附表五│
 │  │            │編號1 至3 所示之物均沒收。                  │
 ├─┼──────┼──────────────────────┤
 │28│附表一編號28│甲○○共同犯詐欺取財罪，處有期徒刑伍月，扣案│
 │  │            │如附表五編號1 至2 所示之物均沒收。          │
 │  │            │王志吉共同犯詐欺取財罪，處有期徒刑伍月，扣案│
 │  │            │如附表五編號1 至2 所示之物均沒收。          │
 ├─┼──────┼──────────────────────┤
 │29│附表一編號29│甲○○共同犯詐欺取財罪，處有期徒刑伍月，扣案│
 │  │            │如附表五編號1 至3 所示之物均沒收。          │
 │  │            │王志吉共同犯詐欺取財罪，處有期徒刑伍月，扣案│
 │  │            │如附表五編號1 至3 所示之物均沒收。          │
 │  │            │蔡東育共同犯詐欺取財罪，處有期徒刑肆月，扣案│
 │  │            │如附表五編號1 至3 所示之物均沒收。          │
 │  │            │鄭智仁共同犯詐欺取財罪，處有期徒刑肆月，如易│
 │  │            │科罰金，以新臺幣壹仟元折算壹日，扣案如附表五│
 │  │            │編號1 至3 所示之物均沒收。                  │
 ├─┼──────┼──────────────────────┤
 │30│附表一編號30│甲○○共同犯詐欺取財罪，處有期徒刑肆月，扣案│
 │  │            │如附表五編號1 至3 所示之物均沒收。          │
 │  │            │王志吉共同犯詐欺取財罪，處有期徒刑肆月，扣案│
 │  │            │如附表五編號1 至3 所示之物均沒收。          │
 │  │            │蔡東育共同犯詐欺取財罪，處有期徒刑參月，扣案│
 │  │            │如附表五編號1 至3 所示之物均沒收。          │
 │  │            │鄭智仁共同犯詐欺取財罪，處有期徒刑參月，如易│
 │  │            │科罰金，以新臺幣壹仟元折算壹日，扣案如附表五│
 │  │            │編號1至3所示之物均沒收。                    │
 ├─┼──────┼──────────────────────┤
 │31│附表一編號31│甲○○共同犯詐欺取財罪，處有期徒刑柒月，扣案│
 │  │            │如附表五編號1 至4 所示之物均沒收。          │
 │  │            │王志吉共同犯詐欺取財罪，處有期徒刑柒月，扣案│
 │  │            │如附表五編號1 至4 所示之物均沒收。          │
 │  │            │蔡東育共同犯詐欺取財罪，處有期徒刑陸月，扣案│
 │  │            │如附表五編號1 至4 所示之物均沒收。          │
 │  │            │鄭智仁共同犯詐欺取財罪，處有期徒刑陸月，如易│
 │  │            │科罰金，以新臺幣壹仟元折算壹日，扣案如附表五│
 │  │            │編號1 至4 所示之物均沒收。                  │
 │  │            │許騰輝共同犯詐欺取財罪，累犯，處有期徒刑陸月│
 │  │            │，如易科罰金，以新臺幣壹仟元折算壹日，扣案如│
 │  │            │附表五編號1 至4 所示之物均沒收。            │
 ├─┼──────┼──────────────────────┤
 │32│附表一編號32│甲○○共同犯詐欺取財罪，處有期徒刑伍月，扣案│
 │  │            │如附表五編號1 至4 所示之物均沒收。          │
 │  │            │王志吉共同犯詐欺取財罪，處有期徒刑伍月，扣案│
 │  │            │如附表五編號1 至4 所示之物均沒收。          │
 │  │            │蔡東育共同犯詐欺取財罪，處有期徒刑肆月，扣案│
 │  │            │如附表編號1 至4 所示之物均沒收。            │
 │  │            │鄭智仁共同犯詐欺取財罪，處有期徒刑肆月，如易│
 │  │            │科罰金，以新臺幣壹仟元折算壹日，扣案如附表五│
 │  │            │編號1至4所示之物均沒收。                    │
 │  │            │許騰輝共同犯詐欺取財罪，累犯，處有期徒刑肆月│
 │  │            │，如易科罰金，以新臺幣壹仟元折算壹日，扣案如│
 │  │            │附表五編號1 至4 所示之物均沒收。            │
 ├─┼──────┼──────────────────────┤
 │33│附表一編號33│甲○○共同犯詐欺取財罪，處有期徒刑捌月，扣案│
 │  │            │如附表五編號1 至4 所示之物均沒收。          │
 │  │            │王志吉共同犯詐欺取財罪，處有期徒刑捌月，扣案│
 │  │            │如附表五編號1 至4 所示之物均沒收。          │
 │  │            │蔡東育共同犯詐欺取財罪，處有期徒刑柒月，扣案│
 │  │            │如附表五編號1 至4 所示之物均沒收。          │
 │  │            │許騰輝共同犯詐欺取財罪，累犯，處有期徒刑陸月│
 │  │            │，如易科罰金，以新臺幣壹仟元折算壹日，扣案如│
 │  │            │附表五編號1 至4 所示之物均沒收。            │
 ├─┼──────┼──────────────────────┤
 │34│附表一編號34│甲○○共同犯詐欺取財罪，處有期徒刑肆月，扣案│
 │  │            │如附表五編號1 至4 所示之物均沒收。          │
 │  │            │王志吉共同犯詐欺取財罪，處有期徒刑肆月，扣案│
 │  │            │如附表五編號1 至4 所示之物均沒收。          │
 │  │            │蔡東育共同犯詐欺取財罪，處有期徒刑參月，扣案│
 │  │            │如附表五編號1 至4 所示之物均沒收。          │
 │  │            │許騰輝共同犯詐欺取財罪，累犯，處有期徒刑參月│
 │  │            │，如易科罰金，以新臺幣壹仟元折算壹日，扣案如│
 │  │            │附表五編號1 至4 所示之物均沒收。            │
 ├─┼──────┼──────────────────────┤
 │35│附表一編號35│甲○○共同犯詐欺取財罪，處有期徒刑伍月，扣案│
 │  │            │如附表五編號1 至4 所示之物均沒收。          │
 │  │            │王志吉共同犯詐欺取財罪，處有期徒刑伍月，扣案│
 │  │            │如附表五編號1 至4 所示之物均沒收。          │
 │  │            │蔡東育共同犯詐欺取財罪，處有期徒刑肆月，扣案│
 │  │            │如附表五編號1 至4 所示之物均沒收。          │
 │  │            │許騰輝共同犯詐欺取財罪，累犯，處有期徒刑肆月│
 │  │            │，如易科罰金，以新臺幣壹仟元折算壹日，扣案如│
 │  │            │附表五編號1 至4 所示之物均沒收。            │
 ├─┼──────┼──────────────────────┤
 │36│附表一編號36│甲○○共同犯詐欺取財罪，處有期徒刑陸月，扣案│
 │  │            │如附表五編號1 至4 所示之物均沒收。          │
 │  │            │王志吉共同犯詐欺取財罪，處有期徒刑陸月，扣案│
 │  │            │如附表五編號1 至4 所示之物均沒收。          │
 │  │            │蔡東育共同犯詐欺取財罪，處有期徒刑伍月，扣案│
 │  │            │如附表五編號1 至4 所示之物均沒收。          │
 │  │            │許騰輝共同犯詐欺取財罪，累犯，處有期徒刑伍月│
 │  │            │，如易科罰金，以新臺幣壹仟元折算壹日，扣案如│
 │  │            │附表五編號1 至4 所示之物均沒收。            │
 ├─┼──────┼──────────────────────┤
 │37│附表一編號37│甲○○共同犯詐欺取財罪，處有期徒刑伍月，扣案│
 │  │            │如附表五編號1 至4 所示之物均沒收。          │
 │  │            │王志吉共同犯詐欺取財罪，處有期徒刑伍月，扣案│
 │  │            │如附表五編號1 至4 所示之物均沒收。          │
 │  │            │蔡東育共同犯詐欺取財罪，處有期徒刑肆月，扣案│
 │  │            │如附表五編號1 至4 所示之物均沒收。          │
 │  │            │許騰輝共同犯詐欺取財罪，累犯，處有期徒刑肆月│
 │  │            │，如易科罰金，以新臺幣壹仟元折算壹日，扣案如│
 │  │            │附表五編號1 至4 所示之物均沒收。            │
 ├─┼──────┼──────────────────────┤
 │38│附表一編號38│甲○○共同犯詐欺取財罪，處有期徒刑伍月，扣案│
 │  │            │如附表五編號1 至4 所示之物均沒收。          │
 │  │            │王志吉共同犯詐欺取財罪，處有期徒刑伍月，扣案│
 │  │            │如附表五編號1 至4 所示之物均沒收。          │
 │  │            │蔡東育共同犯詐欺取財罪，處有期徒刑肆月，扣案│
 │  │            │如附表五編號1 至4 所示之物均沒收。          │
 │  │            │許騰輝共同犯詐欺取財罪，累犯，處有期徒刑肆月│
 │  │            │，如易科罰金，以新臺幣壹仟元折算壹日，扣案如│
 │  │            │附表五編號1 至4 所示之物均沒收。            │
 ├─┼──────┼──────────────────────┤
 │39│附表一編號39│甲○○共同犯詐欺取財罪，處有期徒刑玖月，扣案│
 │  │            │如附表五編號1 至4 所示之物均沒收。          │
 │  │            │王志吉共同犯詐欺取財罪，處有期徒刑玖月，扣案│
 │  │            │如附表五編號1 至4 所示之物均沒收。          │
 │  │            │蔡東育共同犯詐欺取財罪，處有期徒刑捌月，扣案│
 │  │            │如附表五編號1 至4 所示之物均沒收。          │
 │  │            │許騰輝共同犯詐欺取財罪，累犯，處有期徒刑陸月│
 │  │            │，如易科罰金，以新臺幣壹仟元折算壹日，扣案如│
 │  │            │附表五編號1 至4 所示之物均沒收。            │
 ├─┼──────┼──────────────────────┤
 │40│附表一編號40│甲○○共同犯詐欺取財罪，處有期徒刑陸月，扣案│
 │  │            │如附表五編號1 至4 所示之物均沒收。          │
 │  │            │王志吉共同犯詐欺取財罪，處有期徒刑陸月，扣案│
 │  │            │如附表五編號1 至4 所示之物均沒收。          │
 │  │            │蔡東育共同犯詐欺取財罪，處有期徒刑伍月，扣案│
 │  │            │如附表五編號1 至4 所示之物均沒收。          │
 │  │            │許騰輝共同犯詐欺取財罪，累犯，處有期徒刑伍月│
 │  │            │，如易科罰金，以新臺幣壹仟元折算壹日，扣案如│
 │  │            │附表五編號1 至4 所示之物均沒收。            │
 ├─┼──────┼──────────────────────┤
 │41│附表一編號41│甲○○共同犯詐欺取財罪，處有期徒刑伍月，扣案│
 │  │            │如附表五編號1所示之物均沒收。               │
 ├─┼──────┼──────────────────────┤
 │42│附表一編號42│甲○○共同犯詐欺取財罪，處有期徒刑肆月，扣案│
 │  │            │如附表五編號1 至2 所示之物均沒收。          │
 │  │            │王志吉共同犯詐欺取財罪，處有期徒刑肆月，扣案│
 │  │            │如附表五編號1 至2 所示之物均沒收。          │
 ├─┼──────┼──────────────────────┤
 │43│附表一編號43│甲○○共同犯詐欺取財罪，處有期徒刑伍月，扣案│
 │  │            │如附表五編號1 至2 所示之物均沒收。          │
 │  │            │王志吉共同犯詐欺取財罪，處有期徒刑伍月，扣案│
 │  │            │如附表五編號1 至2 所示之物均沒收。          │
 ├─┼──────┼──────────────────────┤
 │44│附表一編號44│甲○○共同犯詐欺取財未遂罪，處有期徒刑參月，│
 │  │            │扣案如附表五編號1 至2 所示之物均沒收。      │
 │  │            │王志吉共同犯詐欺取財未遂罪，處有期徒刑參月，│
 │  │            │扣案如附表五編號1 至2 所示之物均沒收。      │
 ├─┼──────┼──────────────────────┤
 │45│附表一編號45│甲○○共同犯詐欺取財罪，處有期徒刑伍月，扣案│
 │  │            │如附表五編號1 至2 所示之物均沒收。          │
 │  │            │王志吉共同犯詐欺取財罪，處有期徒刑伍月，扣案│
 │  │            │如附表五編號1 至2 所示之物均沒收。          │
 └─┴──────┴──────────────────────┘
  附表五
 ┌─┬─────────────────────────┬───┐
 │編│扣押物名稱                                        │所有人│
 │號│                                                  │      │
 ├─┼─────────────────────────┼───┤
 │1 │NOKIA 行動電話1 支（含SIM 卡門號：0000000000號）│甲○○│
 │  │NOKIA 行動電話1 支（含SIM 卡門號：0000000000號）│      │
 │  │ANYCALL 行動電話1 支（含SIM 卡門號：0000000000號│      │
 │  │  ）                                              │      │
 │  │遠傳SIM 卡1 張 （門號：000000000000000號）      │      │
 │  │記事簿2 本                                      │      │
 ├─┼─────────────────────────┼───┤
 │2 │ANYCALL 行動電話1 支（含SIM 卡門號：0000000000號│王志吉│
 │  │  ）                                              │      │
 │  │恆春郵局儲金簿2 本（戶名：王志吉，帳號：00000000│      │
 │  │  0000000 號）                                    │      │
 │  │郵政金融卡1張（帳號：000000000000000 號）       │      │
 ├─┼─────────────────────────┼───┤
 │3 │NOKIA 行動電話1 支（含SIM 卡門號：0000000000號）│蔡東育│
 │  │郵政存摺1 本（戶名：蔡東育，帳號：00000000000000│      │
 │  │  號）                                            │      │
 ├─┼─────────────────────────┼───┤
 │4 │NOKIA 行動電話1 支（含SIM 卡門號：0000000000號）  │許騰輝│
 └─┴─────────────────────────┴───┘
  附表六
 ┌─┬─────────────────────────┬───┐
 │編│扣押物名稱                                        │持有人│
 │號│                                                  │      │
 ├─┼─────────────────────────┼───┤
 │ 1│NOKIA行動電話1支（含SIM卡門號：0000000000號）   │甲○○│
 │  │NOKIA 行動電話1 支（含SIM 卡門號：0000000000號）│      │
 │  │NOKIA 行動電話1 支（含SIM 卡門號：0000000000號）│      │
 │  │郵政存摺1 本（戶名：顏育程，帳號：0000000000000 │      │
 │  │  號，含印章）                                    │      │
 │  │花旗銀行存摺1 本（戶名：顏育程，帳號：0000000000│      │
 │  │  1201號，含印章）                                │      │
 │  │郵政存摺1 本（戶名：鄭梅玉，帳號：00000000000000│      │
 │  │  483號，含印章）                                 │      │
 │  │郵政存摺1 本（戶名：曾旭裕，帳號：00000000000000│      │
 │  │  號，含印章）                                    │      │
 │  │郵政存摺1 本（戶名：郭奇城，帳號：00000000000號 │      │
 │  │  ，含印章）                                      │      │
 │  │郵政存摺1 本（戶名：丙○○，帳號：00000000000000│      │
 │  │  號，含印章）                                    │      │
 │  │京城銀行存摺1 本（戶名：丙○○，帳號：0000000000│      │
 │  │  51號，含印章）                                  │      │
 │  │郵政國內匯款單2張                               │      │
 │  │現金10萬元                                      │      │
 ├─┼─────────────────────────┼───┤
 │ 2│SONY ERICSSON1行動電話1 支（含SIM 卡門號：092128│王志吉│
 │  │  9078 號）                                       │      │
 │  │彰化銀行存摺1 本（戶名：郭宏達，帳號：0000000000│      │
 │  │  4800號）                                        │      │
 │  │恆春鎮農會存摺1 本（戶名：王志吉，帳號：00000000│      │
 │  │  945760 號）                                     │      │
 │  │恆春鎮農會金融卡1 張（帳號：00000000000000號）  │      │
 │  │第一銀行金融卡1 張（帳號：00000000000 號）      │      │
 │  │王志吉印章1 個                                  │      │
 ├─┼─────────────────────────┼───┤
 │ 3│SANTEC行動電話1 支（含SIM 卡門號：000000000號） │蔡東育│
 │  │記事本1 本                                      │      │
 └─┴─────────────────────────┴───┘

司法院資訊處製作；財團法人民間司法改革基金會備份。
